臺灣高等法院臺中分院民事判決
                                     111年度上字第194號
上  訴  人  劉金昌（劉文夫之承受訴訟人兼謝昀真、劉郁芳 
                   之承當訴訟人


            楊振興（劉雲珍之承受訴訟人兼楊慶增、楊敏江
                   之承當訴訟人

            劉政良  住桃園市○○區○○里000鄰○○路00巷       
                 0號
            劉政杰  住桃園市○○區○○里000鄰○○路00巷       
                 0號
            劉政滉
                    居桃園市○○區○○里000鄰○○路0段000○0號00樓
上5人共同
訴訟代理人  吳磺慶律師
視同上訴人  劉陳瑞娥等55人如附表一編號7-62之劉琳欽承受 
            訴訟人(下稱劉陳瑞娥等55人)
            宋秋貴等14人如附表一編號64-77之劉日華承受訴
            訟人(下稱宋秋貴等14人)
            劉嘉城等23人如附表一編號78-100之劉秀華承受
            訴訟人(下稱劉嘉城等23人)
            劉欽德等15人如附表一編號101-116之劉秀連承受
            訴訟人 (下稱劉欽德等15人)
            劉細仁（附表一編號117，送達處所不明）
上  一  人
財產管理人  張馨月律師
視同上訴人  劉日昇等8人如附表一編號118-125之劉阿細承受
            訴訟人(下稱劉日昇等8人)
            劉維圓等3人如附表一編號126-128之劉德福承受訴
            訟人(下稱劉維圓等3人)
            黃謝綢妹等13人如附表一編號129-141之劉湧才承
            受訴訟人(下稱黃謝綢妹等13人)
            劉娘妹等7人如附表一編號142-149之劉庚德承受訴
            訟人（下稱劉娘妹等7人)
            楊劉菊蘭等19人如附表一編號149-167劉添來承受
            訴訟人（下稱楊劉菊蘭等19人)
            劉明光等17人如附表一編號168-184之劉坤火承受
            訴訟人（下稱劉明光等17人)
            劉德金等82人如附表一編號185-267之劉來旺承受
            訴訟人 (下稱劉德金等82人)
            劉佳增等131人如附表一編號268-399之劉汝恭承受
            訴訟人(下稱劉佳增等131人)
            徐欽寶36等人如附表一編號400-436之劉汝仁承受
            訴訟人 (下稱徐欽寶等36人)
            劉遠華（附表一編號437，送達處所不明）
上  一  人
財產管理人  王國棟地政士  
視同上訴人  汪德富等7人如附表一編號438-444之劉增華承受
            訴訟人(下稱汪德富等7人)
            劉豐春等4人如附表一編號445-448之劉增元承受訴
            訟人 (下稱劉豐春等4人)
            劉建明等32人如附表一編號449-480之劉長水承受
            訴訟人(下稱劉建明等32人)
            劉義郎等10人如附表一編號481-490之劉金河承受
            訴訟人(下稱劉義郎等10人)
            鍾羅銀杏等141人如附表一編號491-633之劉秀琳承
            受訴訟人 (下稱鍾羅銀杏等141人)
            劉嘉良等35人如附表一編號634-670之劉秀梅承受
            訴訟人(下稱劉嘉良等35人)
            劉嘉和等23人如附表一編號671-694之劉秀雲承受
            訴訟人 (下稱劉嘉和等23人)
            劉忠誠等8人如附表一編號695-702之劉棟才承受訴
            訟人(下稱劉忠誠等8人) 
            劉靜等54人如附表一編號703-757之劉智才承受訴
            訟人(下稱劉靜等54人)   
            林玥芬等7人如附表一編號758-764之劉榮德承受訴
            訟人 (下稱林玥芬等7人) 
            劉嘉榮等4人如附表一編號765-768之劉雲德承受訴
            訟人(下稱劉嘉榮等4人)
            劉嘉亮等9人（附表一編號769-777）
            古瑞銀等3人如附表一編號778-780之劉佳勲承受訴
            訟人(下稱古瑞銀等3人) 
            劉佳俊（附表一編號781）
            劉泉吉等3人如附表一編號782-784之劉德盛承受訴
            訟人(下稱劉泉吉等3人)
            劉德雲等11人（附表一編號785-795）
            劉新猷等4人如附表編號796-799之劉江菊英承受訴
            訟人(下稱劉新猷等4人)
            劉佳泉等56人（附表一編號800-855）
            陳師文等2人如附表一編號857-858之陳劉金妹承受
            訴訟人（下稱陳師文等2人）
            陳國晃等4人如附表一編號860-863之陳劉寶香承受
            訴訟人（下稱陳國晃等4人）
            林泳暘等20人（附表一編號864-883） 
            林志偉等6人如附表一編號884-889之林昌竹承受訴
            訟人(下稱林志偉等6人)
            林森茂等4人（附表編號890-893）
            蕭民鴻等2人如附表編號894-895之蕭林金英承受訴
            訟人(下稱蕭民鴻等2人)
            林錢英等9人（附表一編號896-904）
            呂招月等3人如附表一編號906-908之葉善馨承受訴
            訟人（下稱呂招月等3人）
            葉瑞清等24人（附表一編號909-932）
            陳光宗等4人如附表一編號934-937兼林秀英之承受
            訴訟人（下稱陳光宗等4人）
            陳仁金（附表一編號938） 
            鍾秋菊等2人如附表一編號939-940之鍾陳桂英承受
            訴訟人(下稱鍾秋菊等2人)
            陳廷英等6人（附表一編號941-946）
            劉吳富美等3人如附表一編號947-949之劉德治承受
            訴訟人(下稱劉吳富美等3人)
            魯世英等2人如附表一編號950-951之劉德仁承受訴
            訟人 (下稱魯世英等2人)
            劉德惠等18人（附表一編號952-969）
            邱煒君等11人如附表一編號970-981兼邱彭順妹之
            承受訴訟人（下稱邱煒君等11人）
            黃靜妹等27人（附表一編號000-0000）
            張竹蘭如附表一編號1010之劉一龍承受訴訟人
            蕭文欽等19人（附表一編號0000-0000）
被上訴人    賴善琴  
訴訟代理人  饒斯棋律師
            羅偉恆律師                              
上列當事人間請求分割共有物事件，上訴人對於中華民國110年9
月24日臺灣苗栗地方法院109年度訴字第16號第一審判決提起上
訴，本院不經言詞辯論，判決如下：
    主  文
原判決廢棄，發回臺灣苗栗地方法院。
    事實及理由
甲、程序方面：
壹、按當事人死亡者，訴訟程序在有繼承人、遺產管理人或其他
    依法令應續行訴訟之人承受其訴訟以前當然停止。前開所定
    承受訴訟人，於得為承受訴訟時，應即為承受訴訟之聲明，
    他造亦得為承受之聲明。當事人不聲明承受訴訟時，法院亦
    得依職權，以裁定命其續行訴訟。民事訴訟法第168條、第1
    75條、第178條分別定有明文。經查：
一、本件當事人羅茂泉、劉嘉濱、陳劉寶香、潘彭招妹、劉一龍
    、吳其澍、陳劉金妹、林秀英、劉佳坤、徐劉菊英、劉嘉福
    、黃銑佑、邱彭順妹、林羅米妹、劉佳恩、黃發能、周德徽
    、徐綢、葉善馨、周德麟於訴訟繫屬中陸續死亡，經被上訴
    人具狀聲請由渠等之繼承人承受訴訟，詳如附表二所示，依
    法並無不合。　　
二、原審被告劉雲珍於109年7月5日死亡，其繼承人為楊慶增、
    上訴人楊振興、楊敏江，楊振興於109年9月4日具狀聲明承
    受訴訟，並提出遺產分割協議書主張系爭土地應有部分由其
    繼承且辦理繼承登記完畢，承當楊增慶、楊敏江之訴訟（原
    審卷四405至417頁、本院卷331至333頁）。原審被告劉文夫
    於110年8月1日死亡，其繼承人為謝昀真、上訴人劉金昌、
    劉郁芳，劉金昌於110年10月18日具狀聲明承受訴訟，並提
    出分割協議書主張系爭土地應有部分由其繼承，且辦理繼承
    登記完畢，承當謝昀真、劉郁芳之訴訟（原審卷八51至61頁
    、本院卷331至333頁），併予敘明。
貳、按訴訟標的對於共同訴訟之各人必須合一確定者，共同訴訟
    人中一人之行為有利益於共同訴訟人者，其效力及於全體；
    不利益者，對於全體不生效力，民事訴訟法第56條第1項第1
    款定有明文。該條項所謂合一確定，係指依法律之規定必須
    數人一同起訴或一同被訴，否則當事人之適格有欠缺，原告
    即因此不能得本案之勝訴判決。又所謂共同訴訟人中一人之
    行為，有利益於共同訴訟人或不利益於共同訴訟人，係指於
    行為當時就形式上觀之，有利或不利於共同訴訟人而言。非
    指經法院審理結果有利者其效力及於共同訴訟人，不利者其
    效力不及於共同訴訟人而言，故共同訴訟人中之一人，對於
    下級法院之判決聲明不服提起上訴，在上訴審法院未就其內
    容為審判之前，難謂其提起上訴之行為對於他共同訴訟人不
    利，其效力應及於共同訴訟人全體，即應視其上訴為共同訴
    訟人全體所為（最高法院100年度台上字第2098號判決意旨
    參照）。查本件被上訴人於原審提起本件分割共有物之訴，
    原審判決兩造共有坐落苗栗縣○○鄉○○段000地號土地（下稱
    系爭土地）應分割如附圖方案一所示，雖僅上訴人劉金昌、
    楊振興、劉政良、劉政杰、劉政滉（下稱劉金昌等5人）提
    起上訴，然依上開說明，分割事件之訴訟標的對於共同訴訟
    之各人必須合一確定，是其等提起上訴之效力，及於同造其
    餘當事人，爰併列為視同上訴人。　　　　
乙、實體方面：　　　　　　　
壹、被上訴人主張：系爭土地為兩造所共有，兩造間無不得分割
    之約定，亦無法令或使用目的不能分割之限制，惟共有人數
    眾多，無法就分割方法達成協議，而系爭土地現況雖有部分
    地上物，然大部分僅種植蔬菜、苗圃或閒置狀態，如採原物
    分割方式並無困難。爰依民法第823條第1項等規定，訴請尚
    未辦繼承登記之繼承人辦理前揭繼承登記後，並按附圖方案
    一為分割之判決等語。　
貳、上訴人則以：本件共有人羅茂泉、陳劉寶香於原審110年9月
    14日言詞辯論終結前，即已死亡，有當事人不適格問題，原
    審逕為實體判決，程序有重大瑕疵，請求廢棄原判決發回原
    審，以維程序利益等語，資為抗辯。
參、按共有物之分割，於共有人全體有法律上之利害關係，須共
    有人全體始得為之，故請求分割共有物之訴，屬於民事訴訟
    法第56條第1項所稱訴訟標的，對於共同訴訟之各人必須合
    一確定（最高法院42年台上字第318號判例參照）。另分割
    共有物之訴，須共有人全體參與訴訟，其當事人之適格始無
    欠缺，如有當事人不適格之情形，法院即不得對之為實體上
    之裁判（最高法院85年度台上字第905號判決參照）。關於
    當事人適格與否，為法院應依職權調查之事項，無論訴訟進
    行至如何之程度，應隨時依職權調查之。又第一審之訴訟程
    序有重大之瑕疵者，第二審法院得廢棄原判決，將該事件發
    回原法院，但以因維持審級制度認為必要時為限；前開廢棄
    發回原法院之判決，得不經言詞辯論為之，民事訴訟法第45
    1條第1項、第453條分別定有明文。上開所謂訴訟程序有重
    大之瑕疵者，係指第一審違背訴訟程序之規定，其違背與判
    決內容有因果關係，或因訴訟程序違背規定，不適於為第二
    審辯論及判決之基礎者而言（最高法院48年台上字第127號
    判決意旨參照）。依前開說明，被上訴人起訴請求裁判分割
    系爭土地，本件訴訟標的對於系爭土地共有人全體即必須合
    一確定，須由共有人全體參與訴訟，當事人適格始無欠缺。
    然查：
一、原審共同被告陳劉寶香、羅茂泉已分別於原審所定110年9月
    14日言詞辯論終結前之同年8月4日、13日死亡（原審卷八13
    1、139頁），且查其等於原審並未委任訴訟代理人，依民事
    訴訟法第168條、第173條等規定，本件訴訟程序於其等繼承
    人、遺產管理人或其他依法令應續行訴訟之人依法承受其訴
    訟前應當然停止。詎未見原審依民事訴訟法第168條、第188
    條第1項規定停止訴訟程序，而仍列已喪失權利能力及當事
    人能力之羅茂泉、陳劉寶香為當事人進行訴訟程序，並於10
    9年9月14日言詞辯論審理時，以其等經合法通知，未於言詞
    辯論期日到場，准許被上訴人一造辯論之聲請（見同卷七24
    7頁、判決6頁），而於同年月24日逕對其2人實體判決，與
    法即有未合，此部分訴訟程序自屬有重大瑕疵，基此所為之
    判決，自屬違背法令。另一方面，羅茂泉、陳劉寶香之前揭
    繼承人尚未承受訴訟，亦無法實際參與原審審理程序，然本
    件卻已上訴，對其等審級制度之利益，自有妨害，並因本件
    訴訟標的對於兩造（全體共有人）必須合一確定，具有不可
    分之關係，是原審此部分程序之瑕疵，即難謂非屬重大而無
    礙於上開當事人之審級利益。
二、次查原審就視同上訴人魯世英之110年9月14日最後一次言詞
    辯論期日通知書送達部分，先於同年5月13日為國內、國外
    民事公示送達（回證卷三190至193頁），再於同年月27日囑
    託財團法人海峽交流基金會（下稱海基會）送達（原審卷六
    457頁），惟依海基會於111年5月4日檢送之送達回證所示，
    魯世英乃於上開言詞辯論期日後之110年12月10日始由本人
    實際收受上開開庭通知（本院卷287至297頁），自非不能對
    其送達，而應以該送達回證為送達之認定，依此，則其就上
    開言詞辯論顯未受合法通知，然原審於110年9月14日言詞辯
    論審理時，卻誤以其經合法通知，未於言詞辯論期日到場，
    而准許被上訴人一造辯論之聲請（原審卷七247頁、判決6頁
    ），已侵害魯世英參與訴訟之權益，而剝奪其審級利益，此
    程序之誤失，也不能謂非屬重大。
三、則原審前述逕依被上訴人之聲請而准為一造辯論判決，訴訟
    程序之瑕疵既屬重大，基此所為判決亦屬違背法令，上訴人
    劉金昌等5人於本院111年5月12日、同年8月30日行準備程序
    時亦請求將原判決廢棄發回原法院（本院卷244、443頁），
    顯無經當事人一致同意由本院就該事件自為實體裁判以補正
    上開程序瑕疵之可能，為維持審級制度，保障羅茂泉、陳劉
    寶香繼承人及魯世英之訴訟權益，自有將本件發回原法院更
    為裁判之必要，爰依前揭規定，不經言詞辯論，逕將原判決
    廢棄，發回原法院依法處理，俾維其等審級利益。　　
肆、另被上訴人於原審以109年12月19日民事變更訴之聲明暨聲
    明承受訴訟狀撤回對劉日新、劉維秀（即劉德福之繼承人
    ）、劉泉海、劉麗華（即劉德盛之繼承人）、林鄧玉英、林
    國偉、林月琴、林月萍、林月惠（即林昌竹之繼承人）之訴
    訟（原審卷五126頁），復經本院向被上訴人確認，原判決
    猶將渠等併列為本件分割共有物事件之裁判對象（本院卷9
    至22頁）；且被上訴人已於原審以110年5月5日民事變更訴
    之聲明暨聲明承受訴訟狀就原審被告傅劉元春於110年3月2
    6日死亡，聲明由其繼承人陳傅榮香、傅鳳英、傅鳳蘭、黃
    世杰、黃世弘、黃郁文（上3人為傅鳳婷之繼承人）、傅孟
    臺、傅孟韻承受訴訟（原審卷六334頁），原判決壹、三、
    將傅鳳婷列為承受訴訟人，且未列傅孟韻為承受訴訟人（原
    判決10頁第27、28行，原審卷七392頁），與當事人欄、附
    表之記載及被上訴人之聲明，似有未符。上開部分適法與否
    ，因本案業經發回審理，爰由原審併予注意，附此說明。
伍、據上論結，本件上訴為有理由，爰判決如主文。　　　　
中　　華　　民　　國　　111 　年　　10　　月　　12　　日
                  民事第三庭    審判長法　官  黃玉清
　　　　　　　　　　　　　　          法　官  涂秀玲
　　　　　　　　　　　　　　　        法　官  葛永輝 
正本係照原本作成。
如不服本判決，應於收受送達後20日內向本院提出上訴書狀，其
未表明上訴理由者，應於提出上訴後20日內向本院補提理由書狀
（均須按他造當事人之人數附繕本）。因疫情而遲誤不變期間，
得向法院聲請回復原狀。
上訴時應提出委任律師或具有律師資格之人之委任狀；委任有律
師資格者，另應附具律師資格證書及釋明委任人與受任人有民事
訴訟法第466條之1第1項但書或第2項所定關係之釋明文書影本。
如委任律師提起上訴者，應一併繳納上訴裁判費。

                                      書記官   黃湘玲
　　　　　　　　　　　　　　　　　　　  
中　　華　　民　　國　　111 　年　　10　　月　　12　　日
                                                     
附表一：
稱謂 編號 姓名 地址 備註 上訴人 1 劉金昌（劉文夫之承受訴訟人兼謝昀真、劉郁芳之承當訴訟人） 住桃園市○○區○○里000鄰○○路00巷0號 　 上訴人 2 楊振興（劉雲珍之承受訴訟人兼楊慶增、楊敏江之承當訴訟人） 住新竹縣○○鄉○○路0段00號 居新竹縣○○鄉○○路000巷00號 　 上訴人 3 劉政良 住桃園市○○區○○里000鄰○○路00巷0號 　 上訴人 4 劉政杰 住桃園市○○區○○里000鄰○○路00巷0號 　 上訴人 5 劉政滉 住桃園市○○區○○里000鄰○○○00號 居桃園市○○區○○里000鄰○○路0段000○0號11樓 　 視同上訴人 6 劉嘉福（111.03.17歿） 住苗栗縣○○市○○里000鄰○○街000號 被繼承人：劉琳欽 視同上訴人 7 劉陳瑞娥（劉嘉福之承受訴訟人） 住苗栗縣○○市○○里000鄰○○街000號  視同上訴人 8 劉智偉（劉嘉福之承受訴訟人） 住苗栗縣○○市○○里000鄰○○街000號  視同上訴人 9 劉婕柔（劉嘉福之承受訴訟人） 住苗栗縣○○市○○里000鄰○○街000號  視同上訴人 10 蔡麗珠 住苗栗縣○○市○○里000鄰○○街00巷00弄00號  視同上訴人 11 蔡碧珠 住苗栗縣○○鄉○○村000鄰○○0號  視同上訴人 12 蔡瑞珠 住苗栗縣○○市○○里000鄰○○街000巷0號4樓  視同上訴人 13 李國華 住桃園市○○區○○里000鄰○○○街00巷00弄00號2樓  視同上訴人 14 李國揚 住桃園市○○區○○里000鄰○○○街00巷00弄00號2樓  視同上訴人 15 李國隆 住桃園市○○區○○里000鄰○○○街00巷00弄00號2樓  視同上訴人 16 李雅嫻 住桃園市○鎮區○○里000鄰○○路00巷0弄0號  視同上訴人 17 李慧嫻 住新竹縣○○市○○里000鄰○○○路00號2樓  視同上訴人 18 李淑嫻 住新竹縣○○鄉○○村000鄰○○路00巷00弄0號3樓  視同上訴人 19 劉献瑞（兼葉秀英之承受訴訟人 住苗栗縣○○市○○里000鄰○○○00號  視同上訴人 20 劉嘉炳 住新北市○○區○○里000鄰○○街00巷0號4樓  視同上訴人 21 劉秀妹 住新竹縣○○市○○里000鄰○○路000號  視同上訴人 22 劉嘉安 住行蹤不明 失蹤人財產管理人：欒中文地政士  視同上訴人 23 劉梅子 住查無資料 失蹤人財產管理人：李基益律師  視同上訴人 24 劉梅英(原名劉梅子 )（公送） 住遷出○○  視同上訴人 25 羅黃嬌雲（公送） 住苗栗縣○○市○○里000鄰○○路0巷0號  視同上訴人 26 羅茂泉（110.08.13歿） 住新北市○○區○○里000鄰○○路000巷00○0號  視同上訴人 27 王翠姬（羅茂泉之承受訴訟人） 住新北市○○區○○里000鄰○○路000巷00號5樓  視同上訴人 28 羅詩涵（羅茂泉之承受訴訟人） 住新北市○○區○○里000鄰○○路000巷00號5樓  視同上訴人 29 羅郡偉（羅茂泉之承受訴訟人） 住新北市○○區○○里000鄰○○路000巷00號5樓  視同上訴人 30 羅秀薰 住苗栗縣○○市○○里000鄰○○街00巷0號5樓之1  視同上訴人 31 羅琬羽 住新北市○○區○○里0鄰○○路000巷00號（新戶籍） 居臺北市○○區○○里00鄰○○○路0段00巷00弄00號3樓  視同上訴人 32 賴靜靜 住新北市○○區○○里000鄰○○路000巷00號4樓之2  視同上訴人 33 羅琬如 住新北市○○區○○里000鄰○○路000巷00號4樓之2  視同上訴人 34 謝榮昌 住苗栗縣○○市○○里000鄰○○街000號  視同上訴人 35 謝瑞珍 住苗栗縣○○市○○里000鄰○○街000號  視同上訴人 36 謝漢明 住苗栗縣○○鄉○○村000鄰○○000○0號  視同上訴人 37 謝瑞芳 住苗栗縣○○鄉○○村00鄰○○00○0號  視同上訴人 38 胡謝采玲(原名胡謝桂香) 住苗栗縣○○鄉○○村000鄰○○00號3樓  視同上訴人 39 謝錦榮 住新竹市○區○○里000鄰○○路0段000巷00弄00號  視同上訴人 40 謝錦奎 住高雄市○○區○○里000鄰○○路00巷0○0號附1  視同上訴人 41 謝錦輝 住苗栗縣○○鄉○○村000鄰○○街00號  視同上訴人 42 彭林菊英 住苗栗縣○○市○○里000鄰○○街00巷00號  視同上訴人 43 彭東仁 住苗栗縣○○市○○里000鄰○○街00巷00號  視同上訴人 44 彭鈺淩 住新竹縣○○市○○里000鄰○○○路000號3樓  視同上訴人 45 彭美凌 住苗栗縣○○市○○里000鄰○○街000巷0號  視同上訴人 46 呂謝鶯嬌（公送） 住（送達住所不明）  視同上訴人 47 葉存寶 住苗栗縣○○市○○里000鄰○○00號  視同上訴人 48 葉存斌 住苗栗縣○○市○○里000鄰○○00○0號  視同上訴人 49 鄧鳳霞 住苗栗縣○○鎮○○里000鄰○○○000號  視同上訴人 50 葉明昆 住苗栗縣○○鎮○○里000鄰○○○000號 ○○○○○○○○○○○○○○○  視同上訴人 51 葉書賢 住苗栗縣○○鎮○○里000鄰○○○000號  視同上訴人 52 葉櫻枝 住苗栗縣○○市○○里000鄰○○路000號  視同上訴人 53 葉玉碧 住苗栗縣○○市○○里000鄰○○路0段000號  視同上訴人 54 林羅米妹（111.04.23歿） 住苗栗縣○○鄉○○村000鄰○○○0號  視同上訴人 55 林昌永（林羅米妹之承受訴訟人） 住新北市○○區○○里00鄰○○路00巷00號2樓  視同上訴人 56 林芷嫙（林羅米妹之承受訴訟人） 住苗栗縣○○鄉○○村000鄰○○○0號  視同上訴人 57 林家亦（林羅米妹之承受訴訟人） 住屏東縣○○鄉○○路00號  視同上訴人 58 林昌雄（林羅米妹之承受訴訟人） 住苗栗縣○○市○○里0鄰○○00○0號  視同上訴人 59 Philip  Alexander Goodstein（飛利浦古思天）（公送） 住所不明  視同上訴人 60 莘居乾（莘劉有妹之繼承人） 住新北市○○區○○里00鄰○○路00號  視同上訴人 61 莘淑媛（莘劉有妹之繼承人） 住新北市○○區○○里00鄰○○路000號15樓之16  視同上訴人 62 莘居花（莘劉有妹之繼承人） 住高雄市○○區○○里00鄰○○路00巷0○0號7樓之1  視同上訴人 63 劉佳恩（110.04.13歿） 住臺北市○○區○○里000鄰○○街00巷00號3樓 被繼承人：劉日華 視同上訴人 64 宋秋貴（劉佳恩之承受訴訟人） 住臺北市○○區○○里000鄰○○街00巷00號3樓  視同上訴人 65 劉明惠（劉佳恩之承受訴訟人） 住桃園市○○區○○里0鄰○○路0段000號7樓  視同上訴人 66 劉猷世（劉佳恩之承受訴訟人） 住桃園市○○區○○里0鄰○○路0段000號7樓  視同上訴人 67 劉緯宏(原名劉佳順 ) 住桃園市○○區○○里000鄰○○街00巷00號  視同上訴人 68 劉佳霖(原名劉佳田 ) 住臺北市○○區○○里000鄰○○街00巷00號3樓 居桃園市○○區○○里000鄰○○街00巷00號3樓（新戶籍）  視同上訴人 69 劉佳園 住桃園市○○區○○里000鄰○○街000巷00弄00號  視同上訴人 70 劉雲嬌 住桃園市○○區○○里000鄰○○街000巷00弄00號  視同上訴人 71 蔡劉新美 住高雄市○○區○○里000鄰○○路00號  視同上訴人 72 余秋枝 住桃園市○○區○○里000鄰○○路000號3樓  視同上訴人 73 劉芷妤 住桃園市○○區○○里000鄰○○路000號3樓  視同上訴人 74 劉庭豪 住桃園市○○區○○里000鄰○○路000號3樓  視同上訴人 75 劉鎂誼 住桃園市○○區○○里000鄰○○路000號3樓  視同上訴人 76 劉妗虹(原名劉夌釧 ) 住雲林縣○○鄉○○村000鄰○○000號  視同上訴人 77 劉金鳳 住桃園市○○區○○里000鄰○○路000○0號3樓  視同上訴人 78 劉嘉城（公送） 住遷住○○○ 被繼承人：劉秀華 視同上訴人 79 許阿柑 住苗栗縣○○鄉○○村000鄰○○00號  視同上訴人 80 劉孝猷 住苗栗縣○○市○○里000鄰○○街00號6樓  視同上訴人 81 沈文繡 住臺北市○○區○○里000鄰○○街000巷0弄00號  視同上訴人 82 沈文山 住臺北市○○區○○里000鄰○○○路0段000巷0號3樓  視同上訴人 83 黃天龍 住苗栗縣○○鄉○○村000鄰○○00號  視同上訴人 84 江天福 住苗栗縣○○鄉○○村000鄰○○00號  視同上訴人 85 黃瑞蕙 住苗栗縣○○鄉○○村000鄰○○00號  視同上訴人 86 江天賜 住苗栗縣○○鄉○○村000鄰○○00號  視同上訴人 87 簡隆諵(原名簡鎮南 ) 住嘉義縣○○鎮○○里000鄰○○00號  視同上訴人 88 簡凖雄 住新北市○○區○○里000鄰○○街00巷0弄00號2樓  視同上訴人 89 簡小生 住桃園市○○區○○里000鄰○○○街00號  視同上訴人 90 薛惠仁（薛簡金枝之繼承人） 住臺南市○區○○里00鄰○○街000巷00弄0號  視同上訴人 91 薛惠義（薛簡金枝之繼承人） 住臺南市○區○○里0鄰○○路0段00巷00號7樓之2  視同上訴人 92 薛惠英（薛簡金枝之繼承人） 住臺南市○區○○里00鄰○○路0段000號2樓之4  視同上訴人 93 劉簡阿月 住桃園市○○區○○里000鄰○○路0段000巷00○0號  視同上訴人 94 簡月碧 住臺中市○○區○○里000鄰○○巷00○0號  視同上訴人 95 簡金美 住新北市○○區○○里000鄰○○街00號6樓  視同上訴人 96 黃金柱 住雲林縣○○鎮○○里000鄰○○0號  視同上訴人 97 黃建興 住臺中市○○區○○里000鄰○○路0段000巷00號  視同上訴人 98 黃金得 住臺中市○○區○○里000鄰○○路00巷0○00號  視同上訴人 99 黃鳳英（公送） 住所不明  視同上訴人 100 黃振明 住苗栗縣○○鎮○○里000鄰○○○00○0號  視同上訴人 101 劉欽德（公送） 住遷○○○ 被繼承人：劉秀連 視同上訴人 102 劉嘉添 住基隆市○○區○○里000鄰○○街00巷00號  視同上訴人 103 劉嘉海 住桃園市○○區○○里000鄰○○○街00號14樓之3  視同上訴人 104 劉嘉森 住花蓮縣○○鄉○○村000鄰○○路0段0號  視同上訴人 105 劉嘉濱（110.09.15歿） 住苗栗縣○○鎮○○里000鄰○○街00巷00弄00號  視同上訴人 106 林月昭（劉嘉濱之承受訴訟人） 住苗栗縣○○鎮○○里000鄰○○街00巷00弄00號  視同上訴人 107 劉曉樺（劉嘉濱之承受訴訟人） 住苗栗縣○○鎮○○里0鄰○○路000巷0弄00號4樓之2  視同上訴人 108 劉治忠（原名劉猷忠，劉嘉濱之承受訴訟人） 住苗栗縣○○鎮○○里00鄰○○街00巷00弄00號  視同上訴人 109 鄧玉蘭 住花蓮縣○○市○○里000鄰○○○村0號  視同上訴人 110 劉峰碩(原名劉猷銘 ) 住花蓮縣○○市○○里000鄰○○○村0號  視同上訴人 111 劉令柔 住花蓮縣○○市○○里000鄰○○○村0號 居臺北市○○區○○里000鄰○○路0段000巷00弄00號（新戶籍）  視同上訴人 112 劉猷盛 住花蓮縣○○鄉○○村000鄰○○○街00巷0號  視同上訴人 113 劉祥德 住苗栗縣○○鄉○○村000鄰○○00號  視同上訴人 114 劉鎮德 住苗栗縣○○鄉○○村000鄰○○000號 居苗栗縣○○鄉○○村0鄰○○00○0號（新戶籍）  視同上訴人 115 劉石原 住苗栗縣○○市○○里000鄰○○路0000巷0號  視同上訴人 116 謝劉滿英 住臺北市○○區○○里000鄰○○路000巷00號  視同上訴人 117 劉細仁 失蹤人財產管理人：張馨月律師 　 視同上訴人 118 劉日昇 住臺中市○○區○○里000鄰○○○街00巷00號 被繼承人：劉阿細 視同上訴人 119 劉力慈(原名劉秀玉 ) 住花蓮縣○○鄉○○村000鄰○○路000號  視同上訴人 120 劉秀英 住花蓮縣○○市○○里000鄰○○街00巷0號  視同上訴人 121 劉秀香 住花蓮縣○○市○○里000鄰○○街00號  視同上訴人 122 許劉鳳春 住桃園市○○區○○里000鄰○○○街0號  視同上訴人 123 劉宜瑾(原名劉翠枝，兼呂桂容之承受訴訟人） 住花蓮縣○○市○○里000鄰○○街0號  視同上訴人 124 劉宜蓁(原名劉翠雲，兼呂桂容之承受訴訟人） 住花蓮縣○○鄉○○村000鄰○○路0段00號  視同上訴人 125 劉遠峯（兼呂桂容之承受訴訟人） 住花蓮縣○○鄉○○村000鄰○○路0段00號  視同上訴人 126 劉維圓 住新竹縣○○鄉○○村000鄰○○街00號 被繼承人：劉德福 視同上訴人 127 劉日新 住花蓮縣○○鄉○○村000鄰○○○街000號  視同上訴人 128 劉維秀（公送） 住苗栗縣○○市○○里000鄰○○路000巷00弄00號 居苗栗縣○○鄉○○村00鄰○○000號（新戶籍，111.10.14遷出）  視同上訴人 129 黃謝綢妹 住新竹縣○○鄉○○村000鄰○○○00號 被繼承人：劉湧才 視同上訴人 130 黃沛祺(原名黃玟珍 ) 住桃園市○○區○○里000鄰○○街00巷00○0號4樓  視同上訴人 131 黃南鈞 住桃園市○○區○○里000鄰○○路00號  視同上訴人 132 黃泰發 住桃園市○○區○○里000鄰○○路00號  視同上訴人 133 黃彭阿秋(黃恩賜之承受訴訟人) 住苗栗縣○○市○○路000號  視同上訴人 134 黃祥瑋(原名黃國豐，黃恩賜之承受訴訟人) 住苗栗縣○○市○○路000號  視同上訴人 135 黃國華(黃恩賜之承受訴訟人) 住苗栗縣○○市○○路000號  視同上訴人 136 黃新芳(黃恩賜之承受訴訟人) 住新竹縣○○市○○○路00號9樓（新戶籍）  視同上訴人 137 黃金蘭 住苗栗縣○○市○○里000鄰○○街00巷0號  視同上訴人 138 謝章英妹 住桃園市○○區○○里000鄰○○○○街000巷00號  視同上訴人 139 許維國（兼許維廣輔助人） 住桃園市○○區○○里000鄰○○○○街000巷00號  視同上訴人 140 許維廣 住桃園市○○區○○里000鄰○○路00號  視同上訴人 141 劉黃春美 住新北市○○區○○里000鄰○○路00巷00號  視同上訴人 142 劉娘妹 住桃園市○○區○○里000鄰○○路00號 被上訴人：劉庚德 視同上訴人 143 郭劉鳳梅 住臺中市○○區○○○里000鄰○○路0段000巷00弄0號  視同上訴人 144 張劉鳳英 住苗栗縣○○市○○里000鄰○○路000號  視同上訴人 145 劉嘉寶 住苗栗縣○○市○○里000鄰○○路000號  視同上訴人 146 劉嘉福 住基隆市○○區○○里000鄰○○路000巷00號  視同上訴人 147 劉嘉彩 住苗栗縣○○市○○里000鄰○○路000號  視同上訴人 148 劉嘉霖 住新北市○○區○○里000鄰○○街000○0號  視同上訴人 149 楊劉菊蘭 住臺北市○○區○○里0鄰○○路0段000巷0號3樓（新戶籍） 居苗栗縣○○市○○里0鄰○○街00巷0號 被繼承人：劉添來 視同上訴人 150 賀華 住臺北市○○區○○里000鄰○○路00號11樓  視同上訴人 151 吳燕芳（劉德泉之承受訴訟人） 住苗栗縣○○鄉○○村00鄰○○000號  視同上訴人 152 范姜筱璃（劉德泉之承受訴訟人） 住屏東縣○○鄉○○村0鄰○○路000○00號5樓（新戶籍） 居屏東縣○○市○○里00鄰○○○路000號  視同上訴人 153 劉采靜(原名劉憶曇，劉德泉之承受訴訟人） 住苗栗縣○○鄉○○村00鄰○○街00巷00號  視同上訴人 154 劉佳韋（劉德泉之承受訴訟人） 住彰化縣○○鄉○○村0鄰○○巷00弄00號  視同上訴人 155 劉德運 住苗栗縣○○鄉○○村000鄰○○000號  視同上訴人 156 劉德土 住臺中市○里區○○里000鄰○○路000巷00號  視同上訴人 157 呂鑫安 住新竹市○區○○里000鄰○○路00號9樓之4  視同上訴人 158 呂鑫邦 住新竹縣○○市○○里000鄰○○○街000號10樓  視同上訴人 159 呂鑫美 住新竹縣○區○○里000鄰○○街00巷00號2樓  視同上訴人 160 劉德煥 住高雄市○○區○○里000鄰○○路000號2樓之5  視同上訴人 161 劉黃蘭櫻 住苗栗縣○○市○○里000鄰○○路000號  視同上訴人 162 劉佳淼 住苗栗縣○○市○○里000鄰○○路000號  視同上訴人 163 劉佳棟 住苗栗縣○○市○○里000鄰○○路000號  視同上訴人 164 劉于溱(原名劉美英 ) 住花蓮縣○○鄉○○村0鄰○○街000號（新戶籍） 居苗栗縣○○鎮○○里0鄰○○路00○0號  視同上訴人 165 楊順生 住桃園市○○區○○里000鄰○○路000號  視同上訴人 166 楊榮生 住桃園市○○區○○里000鄰○○路000巷000號  視同上訴人 167 楊惠生 住桃園市○鎮區○○里000鄰○○路00號5樓  視同上訴人 168 劉明光 住苗栗縣○○鄉○○村000鄰○○000號 被繼承人：劉坤火 視同上訴人 169 徐詩珹 住新北市○○區○○里000鄰○○路00巷00號4樓  視同上訴人 170 徐瑋婷 住新北市○○區○○里000鄰○○路00巷00號4樓  視同上訴人 171 徐仁祥 住新北市○○區○○里000鄰○○路00巷00號4樓  視同上訴人 172 雷振強 住新北市○○區○○里000鄰○○路000巷00弄00號6樓  視同上訴人 173 雷智傑 住新北市○○區○○里000鄰○○路000巷00弄00號6樓  視同上訴人 174 雷智豪 住新北市○○區○○里000鄰○○路000巷00弄00號6樓  視同上訴人 175 徐春美 住新北市○○區○○里000鄰○○路0段000巷0號  視同上訴人 176 鄧劉蓮妹 住桃園市○鎮區○○里000鄰○○路00號  視同上訴人 177 劉招英 住苗栗縣○○鎮○○里000鄰○○路000巷00弄00號  視同上訴人 178 邱振發 住苗栗縣○○鄉○○村000鄰○○00○0號  視同上訴人 179 邱雅泠 住苗栗縣○○鄉○○村000鄰○○00○0號  視同上訴人 180 邱文星 住新北市○○區○○里000鄰○○街00巷0弄0○0號  視同上訴人 181 邱煜賢 住苗栗縣○○鄉○○村000鄰○○00○0號  視同上訴人 182 劉世傑 住新北市○○區○○里000鄰○○路00巷00號  視同上訴人 183 劉世敬 住苗栗縣○○市○○里000鄰○○街000號  視同上訴人 184 劉靜宜 住臺中市○○區○○里000鄰○○○路0000○0號  視同上訴人 185 劉德金（公送） 30年5月3日遷出○○○○○ 被繼承人：劉來旺 視同上訴人 186 劉佳龍 住新竹縣○○市○○里005鄰縣○○路00號3樓  視同上訴人 187 劉佳鳳 住苗栗縣○○市○○里000鄰○○路0000巷00○0號  視同上訴人 188 劉秋香 住苗栗縣○○市○○里000鄰○○○街00號  視同上訴人 189 劉佳鎮 住苗栗縣○○鄉○○村000鄰○○000○0號  視同上訴人 190 劉德昌 住苗栗縣○○鄉○○村000鄰○○000○0號  視同上訴人 191 劉德英 住屏東縣○○鎮○○里000鄰○○路00○0號  視同上訴人 192 呂美瑩 住臺北市○○區○○里000鄰○○街000號2樓  視同上訴人 193 江豐任 住新北市○○區○○里000鄰○○街000巷00弄00號  視同上訴人 194 江幸真 住新北市○○區○○里000鄰○○街000○0號  視同上訴人 195 江易達 住桃園市○○區○○里000鄰○○○街000號12樓 居臺北市○○區○○里0鄰○○街000號2樓（新戶籍）  視同上訴人 196 江幸容 住苗栗縣○○鄉○○村000鄰○○00號  視同上訴人 197 江萬祥 住苗栗縣○○鄉○○村000鄰○○00○0號  視同上訴人 198 劉江申妹 住桃園市○○區○○里000鄰○○街00巷00號  視同上訴人 199 江菊鳳 住苗栗縣○○市○○里000鄰○○街00巷00○0號 居苗栗縣○○鄉○○村0鄰○○00○0號（新戶籍）  視同上訴人 200 江菊蓮 住苗栗縣○○鄉○○村0鄰○○00○0號（新戶籍） 居桃園市○○區○○里0鄰○○○路0段000號  視同上訴人 201 江菊星 住苗栗縣○○鄉○○村000鄰○○00號 居苗栗縣○○鄉○○村0鄰○○00○0號（新戶籍）  視同上訴人 202 劉佳怡（公送） 住苗栗縣○○鄉○○村000鄰○○000號（退）  視同上訴人 203 劉春蘭 住花蓮縣○○市○○里000鄰○○路0○00號3樓 ○○○○○○○○○○○○○○○  視同上訴人 204 劉薇(原名劉春英、劉澐陵) 住桃園市○○區○○里000鄰○○街00巷0弄0號3樓  視同上訴人 205 劉惠雯 住苗栗縣○○市○○里000鄰○○路00巷00號 居苗栗縣○○市○○里00鄰○○○000號（新戶籍）  視同上訴人 206 劉甄玲(原名劉惠玲 ) 住苗栗縣○○市○○里000鄰○○路00巷00號 居苗栗縣○○市○○里000鄰○○○000號（新戶籍）  視同上訴人 207 劉慧芬 住新北市○○區○○里000鄰○○路000巷0號2樓  視同上訴人 208 劉德漢 住新北市○○區○○里000鄰○○街00巷00號10樓  視同上訴人 209 邱秀金 住苗栗縣○○鄉○○村000鄰○○0號  視同上訴人 210 邱創銀 住苗栗縣○○市○○里000鄰○○路0巷00號  視同上訴人 211 邱貴香 住苗栗縣○○鄉○○村000鄰○○000號  視同上訴人 212 邱創賢 住苗栗縣○○鄉○○村000鄰○○000號  視同上訴人 213 邱創榮 住苗栗縣○○鄉○○村000鄰○○000號  視同上訴人 214 張錦堂（張劉月妹之承受訴訟人） 住新北市○○區○○里0鄰○○路0段00巷00弄00○0號  視同上訴人 215 張錦玉（張劉月妹之承受訴訟人） 住新北市○○區○○里0鄰○○路0段00巷00弄00○0號  視同上訴人 216 張芮緁(原名張淑賢，張劉月妹之承受訴訟人） 住新竹市○區○○里0鄰○○○街00號之34  視同上訴人 217 張逸庭(原名張淑寧，張劉月妹之承受訴訟人） 住桃園市○○區○○里0鄰○○路0段000巷00弄0號3樓  視同上訴人 218 譚劉梅妹 住高雄市○○區○○里000鄰○○○路000巷000號  視同上訴人 219 劉漢發 住新北市○○區○○里000鄰○○路000號5樓之1  視同上訴人 220 劉貴香 住新北市○○區○○里00鄰○○路000號5樓之1  視同上訴人 221 劉貴珍 住新北市○○區○○里00鄰○○路00○00號5樓  視同上訴人 222 劉德盛 住臺北市○○區○○里000鄰○○路0段00巷00號4樓  視同上訴人 223 劉川鋒 住新北市○○區○○里000鄰○○路00○0號6樓（新戶籍）  視同上訴人 224 王煌 住新北市○○區○○里000鄰○○路00○0號6樓  視同上訴人 225 劉漢財 住新北市○○區○○里000鄰○○路00號5樓  視同上訴人 226 劉秋妹 住臺北市○○區○○里000鄰○○○路00巷0弄0號5樓之1  視同上訴人 227 徐劉菊英（111.03.03歿） 住苗栗縣○○鄉○○村000鄰○○000○0號  視同上訴人 228 徐欽文（徐劉菊英之承受訴訟人） 住苗栗縣○○鄉○○村0鄰○○000○0號  視同上訴人 229 徐麗娟（徐劉菊英之承受訴訟人） 住苗栗縣○○市○○里0鄰○路00號  視同上訴人 230 徐宜玫（徐劉菊英之承受訴訟人） 住苗栗縣○○鄉○○村00鄰○○000號  視同上訴人 231 徐宜淇（徐劉菊英之承受訴訟人） 住雲林縣○○市○○里00鄰○○路000巷00弄00號  視同上訴人 232 徐萬寶（徐劉菊英之承受訴訟人） 住苗栗縣○○鄉○○村0鄰○○000○0號  視同上訴人 233 張劉美蘭 住苗栗縣○○鄉○○村000鄰○○000號  視同上訴人 234 劉滿廷 住高雄市○○區○○里000鄰○○○路000巷00號  視同上訴人 235 招冠雄 住桃園市○○區○○里000鄰○○路00巷00號  視同上訴人 236 劉冠佑 住苗栗縣○○鄉○○村000鄰○○000號  視同上訴人 237 招錦堂 住新竹市○區○○里000鄰○○路000巷00弄00號  視同上訴人 238 招冠豪 住新竹市○區○○里000鄰○○路000巷00弄00號  視同上訴人 239 劉張玉珍 住苗栗縣○○市○○里000鄰○○路0000巷00○0號  視同上訴人 240 林劉滿桃 住臺北市○○區○○里000鄰○○○路0段00巷00號3樓  視同上訴人 241 汪秀 住花蓮縣○○市○○里000鄰○○路00巷00號  視同上訴人 242 翁清森 住花蓮縣○○市○○里000鄰○○路00巷00號  視同上訴人 243 翁堂欽 住花蓮縣○○市○○里000鄰○○路00巷00號  視同上訴人 244 黃瀞弘(原名黃宥誠) 住臺東縣○○市○○里00鄰○○路0段000巷0號  視同上訴人 245 翁國夫 住花蓮縣○○市○○里000鄰○○路00巷00號  視同上訴人 246 王文惠 住高雄市○○區○○里000鄰○○路0○0號  視同上訴人 247 王文成 住高雄市○○區○○里000鄰○○街000號12樓  視同上訴人 248 王琇萁(原名王秀琦 ) 住高雄市○○區○○里000鄰○○路00巷00號  視同上訴人 249 王秀如(原名王秀瑩 ) 住高雄市○○區○○里000鄰○○路00巷00號  視同上訴人 250 王致傑(原名王皓 ) 住新竹縣○○鎮○○里000鄰○○路○○○段000巷00號  視同上訴人 251 王致凱(原名王皓慈 ) 住新竹縣○○鎮○○里000鄰○○路○○○段000巷00號  視同上訴人 252 徐發貴（公送） 住高雄市○○區○○里000鄰○○路000巷00號  視同上訴人 253 徐素娥 住新北市○○區○○里000鄰○○區○○路00號二樓  視同上訴人 254 徐素貞（公送） 住(臺中市○區戶政事務所)  視同上訴人 255 徐素梅 住花蓮縣○里鎮○○里000鄰○○0○0號  視同上訴人 256 徐素畢 住臺東縣○○鎮○○里000鄰○○000號  視同上訴人 257 徐語橙(原名徐素紳 ) 住花蓮縣○里鎮○○里000鄰○○0號  視同上訴人 258 徐瑞玉 住桃園市○○區○○里000鄰○○○路000巷00弄0號  視同上訴人 259 徐員妹 住臺東縣○○鄉○○村000鄰○○00號  視同上訴人 260 林義東 住彰化縣○○鄉○○村000鄰○○路0段000號  視同上訴人 261 林勵 住臺中市○○區○○里000鄰○○路○○○巷00號  視同上訴人 262 林里香(原名林素碧 ) 住臺北市○○區○○里000鄰○○○路○段000巷00弄0號2樓  視同上訴人 263 陳正立（公送） 住高雄市○○區○○里000鄰○○路0○00號  視同上訴人 264 劉嘉國 住桃園市○○區○○里000鄰○○路000巷00弄00號  視同上訴人 265 劉美君 住桃園市○○區○○里000鄰○○路000巷00弄00號  視同上訴人 266 劉芝君 住桃園市○○區○○里000鄰○○路000巷00弄00號  視同上訴人 267 劉佳志(原名劉嘉煌 ) 住桃園市○○區○○里000鄰○○街0○00號5樓  視同上訴人 268 劉佳增 住臺北市○○區○○里000鄰○○○路0段00巷0號9樓 被繼承人：劉汝恭 視同上訴人 269 劉佳坤（111.03.02歿） 住苗栗縣○○鄉○○村000鄰○○00號  視同上訴人 270 劉文猷（劉佳坤之承受訴訟人） 住苗栗縣○○鄉○○村000鄰○○00號  視同上訴人 271 劉欽猷（劉佳坤之承受訴訟人） 住桃園縣○○區○○里00鄰○○○街00○0號3樓  視同上訴人 272 劉漢猷（劉佳坤之承受訴訟人） 住苗栗縣○○鄉○○村000鄰○○00號  視同上訴人 273 劉紹猷 住臺北市○○區○○里000鄰○○○路0段000巷00號7樓  視同上訴人 274 吳玉井 住苗栗縣○○鄉○○村000鄰○○000○0號  視同上訴人 275 劉遠銘 住臺北市○○區○○里000鄰○○路00號3樓  視同上訴人 276 劉遠東 住苗栗縣○○鄉○○村000鄰○○00號  視同上訴人 277 劉素玫 住新北市○○區○○里000鄰○○路00巷0號  視同上訴人 278 劉素芬 住臺北市○○區○○里000鄰○○街00巷0號5樓  視同上訴人 279 劉慧淳 住苗栗縣○○鄉○○村000鄰○○000○0號  視同上訴人 280 劉穎婕(原名劉正琪)（新退） 住苗栗縣○○鄉○○村0鄰○○000號（新戶籍）  視同上訴人 281 劉莉琪 住苗栗縣○○鄉○○村000鄰○○000號 居苗栗縣○○鄉○○村0鄰○○000號（新戶籍）  視同上訴人 282 劉明輝 住苗栗縣○○鄉○○村000鄰○○000號 ○○○○○○○○○○○○○○○○○  視同上訴人 283 徐鳳欣 住苗栗縣○○市○○里000鄰○○○路000巷000弄0號  視同上訴人 284 徐鳳敏 住苗栗縣○○市○○里000鄰○○○路000巷000弄0號  視同上訴人 285 徐鳳儀 住新竹縣○○鎮○○里000鄰○○路00巷00號  視同上訴人 286 徐政文（新退） 住苗栗縣○○鄉○○村000鄰○○000號  視同上訴人 287 徐鳳君（新退） 住苗栗縣○○鄉○○村000鄰○○000號  視同上訴人 288 劉紜嫚(原名劉菊英) 住花蓮縣○○鄉○○村000鄰○○路000巷0號  視同上訴人 289 劉桂香 住臺北市○○區○○里000鄰○○街000巷○0○0號  視同上訴人 290 劉壬靜 住花蓮縣○○鄉○○村000鄰○○路000巷0號  視同上訴人 291 劉宇桓 住花蓮縣○○鄉○○村000鄰○○○街00號  視同上訴人 292 劉亮岑(原名劉宇菱) 住花蓮縣○○鄉○○村000鄰○○○街00號  視同上訴人 293 劉珉豪 住花蓮縣○○鄉○○村00鄰○○○街00號  視同上訴人 294 劉沐猷 住花蓮縣○○鄉○○村000鄰○○○街000巷00弄0號  視同上訴人 295 劉品均 住花蓮縣○○市○○里000鄰○○街00巷00號 居臺北市○○區○○里0鄰○○路0段000號4樓（新戶籍）  視同上訴人 296 劉沛辰 住花蓮縣○○市○○里000鄰○○街00巷00號  視同上訴人 297 曾振淼 住花蓮縣○○鄉○○村000鄰○○路0段000號  視同上訴人 298 余少麟 住臺中市○○區○○里000鄰○○○路0段00號4樓  視同上訴人 299 余佳欽(原名余白雲) 住雲林縣○○市○○里000鄰○○路000巷00○0號  視同上訴人 300 余小蓉 住雲林縣○○市○○里000鄰○○00號  視同上訴人 301 余妙珍 住新北市○○區○○里000鄰○○路0段00巷0弄00號4樓  視同上訴人 302 楊盛標 住桃園市○○區○○里000鄰○○○路0段000巷00號  視同上訴人 303 楊謝碧滿 住桃園市○○區○○里000鄰○○○路0段000巷00號  視同上訴人 304 楊熾忠 住桃園市○○區○○里000鄰○○○路0段000巷00號  視同上訴人 305 楊雅婷(原名楊惠庭) 住桃園市○○區○○里000鄰○○○村00號  視同上訴人 306 楊盛平 住桃園市○鎮區○鎮里000鄰○○路0段000巷0弄00號  視同上訴人 307 楊竹英 住苗栗縣○○市○○里000鄰○○街00號  視同上訴人 308 陳江香蘭（公送） 住新北市○○區○○里000鄰○○街00號3樓（退）  視同上訴人 309 江美蘭 住臺北市○○區○○里000鄰○○路0段000巷0號5樓  視同上訴人 310 江文清 住新北市○○區○○里000鄰○○街00號4樓  視同上訴人 311 江岱蓉(原名江素蘭) 住新北市○○區○○里000鄰○○街00號4樓  視同上訴人 312 李金枝 住花蓮縣○○鄉○○村000鄰○○○街0號  視同上訴人 313 洪高光慧 住臺北市○○區○○里000鄰○○○路0段00巷00號4樓  視同上訴人 314 高蘇懿治(高銘陽之承受訴訟人) 住臺北市○○區○○○路0段00號8樓之1  視同上訴人 315 高源泉(高銘陽之承受訴訟人) 住臺北市○○區○○○路000號（新戶籍）  視同上訴人 316 高醴泉(高銘陽之承受訴訟人)（公送） 住所不明  視同上訴人 317 高銘憲（公送） 住臺北市○○區○○里000鄰○○路0段000巷000○0號6樓 居（遷出國外）  視同上訴人 318 高文茵(兼高紀美玉之承受訴訟人) 住臺北市○○區○○里000鄰○○○路0段00號12樓之2  視同上訴人 319 高文薰(兼高紀美玉之承受訴訟人) 住臺北市○○區○○里000鄰○○○路0段00號12樓之2  視同上訴人 320 高銘輝（公送） 住遷○○  視同上訴人 321 高文萍(兼高紀美玉之承受訴訟人) 住臺北市○○區○○里000鄰○○○路0段00號12樓之2  視同上訴人 322 葉淑慧 住新北市○○區○○里000鄰○○路00巷0弄0號  視同上訴人 323 葉昌梅（公送） 住所不明  視同上訴人 324 葉昌鳳 住新北市○○區○○里000鄰○○路00巷0弄0號  視同上訴人 325 葉淑珍 住新北市○○區○○里000鄰○○街000號  視同上訴人 326 詹慶仁 住花蓮縣○○鄉○○村000鄰○○○街00號  視同上訴人 327 詹梅櫻 住花蓮縣○○鄉○○村000鄰○○○街000號  視同上訴人 328 詹秋英 住花蓮縣○○鄉○○村000鄰○○路00號  視同上訴人 329 詹琴櫻 住花蓮縣○○鄉○○村000鄰○○○街00號  視同上訴人 330 詹滿枝 住新北市○○區○○里000鄰○○○路000號11樓  視同上訴人 331 詹秋棠 住新北市○○區○○里000鄰○○路000號4樓  視同上訴人 332 詹湀櫻 住花蓮縣○○鄉○○村000鄰○○路0段000號  視同上訴人 333 楊紫綾(原名楊永冉 ) 住臺北市○○區○○里000鄰○○路00巷00號5樓  視同上訴人 334 詹政光（公送） 住所不明  視同上訴人 335 詹正勝 住花蓮縣○○鄉○○村000鄰○○○街00號  視同上訴人 336 詹春梅 住花蓮縣○○市○○里000鄰○○街000巷0號  視同上訴人 337 羅玉琴 住宜蘭縣○○鎮○○里000鄰○○路00巷00號  視同上訴人 338 羅佩苡(原名詹佩苡 ) 住宜蘭縣○○鎮○○里000鄰○○路00巷00號 居宜蘭縣○○鎮○○里000鄰○○○巷00號 （新戶籍）  視同上訴人 339 羅佑得(原名詹佑得 ) 住宜蘭縣○○鎮○○里000鄰○○路00巷00號  視同上訴人 340 羅佑心(原名詹佑心 ) 住宜蘭縣○○鎮○○里000鄰○○路00巷00號  視同上訴人 341 羅佩珊(原名詹佩珊 ) 住宜蘭縣○○鎮○○里000鄰○○○巷00○0號 居宜蘭縣○○鎮○○里000鄰○○路00巷00號（新戶籍）  視同上訴人 342 羅佩蓉(原名詹佩蓉 ) 住宜蘭縣○○鎮○○里000鄰○○路000號  視同上訴人 343 詹春蘭 住花蓮縣○○鄉○○村000鄰○○路000巷00號  視同上訴人 344 詹秀惠 住新北市○○區○○里00鄰○○路000號10樓（新戶籍） 居桃園市○○區○○里00鄰○○街00號4樓  視同上訴人 345 詹慶文（公送） 住新北市○○區○○里000鄰○○路000號10樓  視同上訴人 346 詹淋鈞 住新北市○○區○○里000鄰○○路000號10樓 居新北市○○區○○里0鄰○○○道○段00號7樓之2（新戶籍）  視同上訴人 347 詹雅茜 住新北市○○區○○里000鄰○○路000○0號2樓  視同上訴人 348 詹萬忠 住花蓮縣○○鄉○○村000鄰○○○街00號  視同上訴人 349 詹易霖 住花蓮縣○○鄉○○村000鄰○○路000號  視同上訴人 350 詹芳綉 住花蓮縣○○鄉○○村000鄰○○路000號  視同上訴人 351 詹萬利 住花蓮縣○○市○○里000鄰○○○街000號  視同上訴人 352 詹春香 住花蓮縣○○市○○里000鄰○○○街000號2樓之1  視同上訴人 353 詹文龍 住花蓮縣○○鄉○○村000鄰○○路0段000號  視同上訴人 354 詹秀春 住花蓮縣○○市○○里000鄰○○○街000號  視同上訴人 355 詹秀枝 住新北市○○區○○里000鄰○○街00巷00號4樓  視同上訴人 356 詹秀鳳 住花蓮縣○○鄉○○村000鄰○○路0段000巷00號  視同上訴人 357 詹秀菊（公送） 住花蓮縣○○鄉○○村000鄰○○路0段00號4樓之10  視同上訴人 358 詹堮奎 住花蓮縣○○鄉○○村000鄰○○○街00號  視同上訴人 359 陳秀梅 住花蓮縣○○鄉○○村000鄰○○○街0巷0號  視同上訴人 360 陳日佑 住花蓮縣○○鄉○○村000鄰○○○街0巷0號  視同上訴人 361 陳冠辰(原名陳錦泉 ) 住花蓮縣○○鄉○○村000鄰○○路0段00巷0○00號  視同上訴人 362 陳柔潔(原名陳錦玲 ) 住花蓮縣○○鄉○○村000鄰○○路0段00巷0○00號  視同上訴人 363 陳儷月 住高雄市○○區○○里000鄰○○路00號  視同上訴人 364 陳美玉 住高雄市○○區○○里000鄰○○街000巷00號  視同上訴人 365 邱香貴 住新竹縣○○鄉○○村000鄰○○○00號  視同上訴人 366 邱顯松 住新北市○○區○○里000鄰○○○街0巷0弄0○0號  視同上訴人 367 邱顯欽 住新北市○○區○○里000鄰○○路○○巷00弄00○0號  視同上訴人 368 邱顯文 住新北市○○區○○里000鄰○○路○○巷00弄00○0號 居花蓮縣○○鄉○○村00鄰○○路○段000巷0弄00號（新戶籍）  視同上訴人 369 楊熾球 住花蓮縣○○鄉○○村000鄰○○00號  視同上訴人 370 楊雨蓁(原名楊月芬 ) 住花蓮縣○○鄉○○村000鄰○○路0段000號  視同上訴人 371 楊月嬌 住花蓮縣○○鄉○里村000鄰○○○街000巷00號  視同上訴人 372 楊煥理 住花蓮縣○○鄉○○村000鄰○○○街000巷0弄0號  視同上訴人 373 宋永瑞(詹秋蘭之承受訴訟人) 住南投縣○○鄉○○村00鄰○○巷00號  視同上訴人 374 宋吉仁(詹秋蘭之承受訴訟人) 住南投縣○○鄉○○村00鄰○○巷00號  視同上訴人 375 宋彗遠(詹秋蘭之承受訴訟人) 住南投縣○○鄉○○村00鄰○○巷00號  視同上訴人 376 宋秀梅(詹秋蘭之承受訴訟人) 住南投縣○○市○○里00鄰○○路000巷00弄00號  視同上訴人 377 宋秀子(詹秋蘭之承受訴訟人) 住南投縣○○鄉○○村0鄰○○巷00○0號  視同上訴人 378 宋秀盆(詹秋蘭之承受訴訟人) 住南投縣○○市○○里00鄰○○路000號  視同上訴人 379 詹廷真 住花蓮縣○○鄉○○村000鄰○村○街000號  視同上訴人 380 陳玉寶 住花蓮縣○○鄉○○村000鄰○○路0段000巷00號  視同上訴人 381 陳朝欽 住花蓮縣○○鄉○○村000鄰○○路0段000號  視同上訴人 382 王海蓮 住新北市○○區○○里000鄰○○路000巷0號6樓  視同上訴人 383 陳忠里 住新北市○○區○○里00鄰○○路000巷0號4樓（新戶籍）  視同上訴人 384 陳曉萱 住新北市○○區○○里000鄰○○路00○0號3樓  視同上訴人 385 陳忠緯 住臺北市○○區○○里000鄰○○路0段000巷00弄00號3樓  視同上訴人 386 陳朝錦 住花蓮縣○○鄉○○村000鄰○○路0段000巷00號  視同上訴人 387 曾義波 住高雄市○○區○○里000鄰○○路000號  視同上訴人 388 曾萬香 住臺北市○○區○○里000鄰○○街0號7樓之5  視同上訴人 389 陳榮棕 住高雄市○○區○○里000鄰○○街00號  視同上訴人 390 曾文瑞 住臺北市○○區○○○路0段000巷00號2樓（新戶籍）  視同上訴人 391 陳靜蘭 住花蓮縣○○鄉○里村000鄰○○○街00號  視同上訴人 392 陳秀清 住宜蘭縣○○市○○里000鄰○○路000巷00號  視同上訴人 393 楊碧珠 住臺北市○○區○○里000鄰○○路0號4樓  視同上訴人 394 楊浩斌 住桃園市○鎮區○○里000鄰○○○街0巷00號  視同上訴人 395 詹淑惠 住臺北市○○區○○里000鄰○○路0號四樓  視同上訴人 396 阮柏森 住新北市○○區○○里000鄰○○路000巷00弄00號3樓 居臺北市○○區○○里00鄰○○路0號4樓（新戶籍）  視同上訴人 397 阮柏源 住臺北市○○區○○里000鄰○○路0號四樓  視同上訴人 398 阮柏瑋 住臺北市○○區○○里000鄰○○路○段000巷00號3樓  視同上訴人 399 吳謝蘭梅 住臺中市○○區○○里000鄰○○路00巷00號  視同上訴人 400 徐欽寶 住新北市○○區○○里000鄰○○街00號2樓 居新北市○○區○○里00鄰○○街00巷0號4樓（新戶籍） 被繼承人：劉汝仁 視同上訴人 401 徐楊真妹 住臺北市○○區○○里000鄰○○路0段000巷0號  視同上訴人 402 徐欽財 住臺北市○○區○○里000鄰○○路0段000巷0號  視同上訴人 403 徐玉蘭 住新北市○○區○○里000鄰○○街000巷00號5樓  視同上訴人 404 徐玉英 住基隆市○○區○○里000鄰○○街000巷00號  視同上訴人 405 陳宥蓁(原名陳秀珍 ) 住基隆市○○區○○里000鄰○○路000巷00號  視同上訴人 406 陳海棠 住臺北市○○區○○里000鄰○○路0段000巷00號  視同上訴人 407 陳秀英 住新北市○○區○○里000鄰○○街00巷00號5樓  視同上訴人 408 劉金珠 住新竹市○區○○里000鄰○○路000巷00號（勿寄送此址） 居新北市○○區○○街000巷00號10樓之3  視同上訴人 409 潘彭招妹（110.10.16歿） 住臺北市○○區○○里000鄰○○路000巷00弄00號4樓  視同上訴人 410 劉德榮（潘彭招妹之承受訴訟人） 住臺北市○○區○○里0鄰○○街00巷0○0號  視同上訴人 411 潘翠華（潘彭招妹之承受訴訟人） 住臺北市○○區○○里00鄰○○○路0段000巷00號3樓  視同上訴人 412 劉明珠 住桃園市○○區○○里00鄰○○街000巷0弄00號  視同上訴人 413 鍾秀梅(劉嘉登之承受訴訟人)  住桃園市○○區○○里○○路000巷000弄00號  視同上訴人 414 劉漢猷(劉嘉登之承受訴訟人)  住桃園市○○區○○里00鄰○○街000巷0弄00號  視同上訴人 415 劉興猷(劉嘉登之承受訴訟人)  住桃園市○○區○○路000巷000弄00號 居桃園市○○區○○里000鄰○○路000號 居桃園市○○區○○里000鄰○○路000○0號（新戶籍）  視同上訴人 416 劉紹宗(劉嘉登之承受訴訟人)  住桃園市○○區○○街000巷00弄00號  視同上訴人 417 劉文猷(劉嘉登之承受訴訟人)  住桃園市○○區○○路0段000號  視同上訴人 418 劉鳳嬌 住臺北市○○區○○街000巷00號4樓（新戶籍）  視同上訴人 419 陳飛聿 住臺北市○○區○○里000鄰○○○路0段00號2樓之1 居臺北市○○區○○○路○段00巷00號4樓  視同上訴人 420 陳達義 住臺北市○○區○○里000鄰○○路0段000號 居高雄市○○區○○里000鄰○○路0000號（新戶籍）  視同上訴人 421 陳劉正 住臺北市○○區○○里000鄰○○路0段000號 居臺北市○○區○○里000鄰○○街000號10樓（新戶籍）  視同上訴人 422 劉明猷 住苗栗縣○○鄉○○村000鄰○○路000號  視同上訴人 423 江劉碧珠 住苗栗縣○○鎮○○里000鄰○○路000巷00弄0號  視同上訴人 424 羅吉生 住苗栗縣○○市○○里000鄰○○路000巷0號  視同上訴人 425 羅仕蘋 住苗栗縣○○市○○里000鄰○○路000巷0號  視同上訴人 426 羅仕佳 住臺中市○區○村里00鄰○○街000巷0號（新戶籍）  視同上訴人 427 羅仕喬 住新北市○○區○○里000鄰○○○路0段000巷00號九樓  視同上訴人 428 曾子諭(原名曾子煜 ) 住苗栗縣○○鄉○○村000鄰○○0號  視同上訴人 429 曾中岳 住苗栗縣○○市○○里000鄰○○路00號  視同上訴人 430 林俊傳 住新北市○○區○○里000鄰○○路000號23樓  視同上訴人 431 林鈺純 住新北市○○區○○里000鄰○○路000號23樓（新戶籍）  視同上訴人 432 林鈺菱 住臺北市○○區○○里000鄰○○○路0段000巷00弄00號7樓  視同上訴人 433 沈駿緯(原名沈峻宇 ) 住高雄市○○區○○里000鄰○○○路000號  視同上訴人 434 沈宜驊(原名沈姵君 ) 住臺北市○○區○○里000鄰○○路0段0號5樓  視同上訴人 435 沈思婕(原名沈思妤 ) 住高雄市○○區○○里000鄰○○0街00巷00號 居高雄市○○區○○里000鄰○○街00號11樓  視同上訴人 436 陳劉米蘭 住苗栗縣○○市○○里000鄰○○街00號  視同上訴人 437 劉遠華 失蹤人財產管理人：王國棟地政士 　 視同上訴人 438 汪德富 住苗栗縣○○市○○里000鄰○○路000巷00弄0號 被繼承人：劉增華 視同上訴人 439 汪春蘭 住苗栗縣○○市○○里000鄰○○街00號  視同上訴人 440 汪秀育 住苗栗縣○○鎮○○里000鄰○○○000號  視同上訴人 441 汪德田 住臺南市○區○○里0鄰○○街0號5樓（新戶籍）  視同上訴人 442 汪怡均 住桃園市○○區○○里000鄰○○街0段000號2樓  視同上訴人 443 汪修儀 住苗栗縣○○鎮○○里000鄰○○街00巷00號  視同上訴人 444 汪俊亨 住苗栗縣○○鎮○○里000鄰○○路0000巷00○0號 居臺中市○區○○路000巷00號13樓8（新戶籍）  視同上訴人 445 劉豐春 住苗栗縣○○市○○里000鄰○○000○0號 被繼承人：劉增元 視同上訴人 446 劉鍾廷妹 住苗栗縣○○市○○里000鄰○○000○0號  視同上訴人 447 劉順珍 住苗栗縣○○市○○里000鄰○○街0號  視同上訴人 448 劉秋梅 住苗栗縣○○鄉○○村000鄰○○○00號  視同上訴人 449 劉建明 住臺北市○○區○○里000鄰○○○路0段00巷00號3樓 被繼承人：劉長水 視同上訴人 450 劉倉銘 住臺北市○○區○○里000鄰○○○路0段00巷00號3樓  視同上訴人 451 劉志勇 住臺北市○○區○○里000鄰○○○路0段0巷00弄0號5樓  視同上訴人 452 劉慧美 住臺北市○○區○○里000鄰○○街0段000巷00號  視同上訴人 453 劉進財 住新北市○○區○○里000鄰○○路000巷00號  視同上訴人 454 鄧嘉棋 住苗栗縣○○鎮○○里000鄰○○00○0號  視同上訴人 455 鄧嘉曜 住苗栗縣○○鎮○○里000鄰○○00○0號  視同上訴人 456 鄧嘉朋 住新北市○○區○○里000鄰○○街00巷00弄00號  視同上訴人 457 鄧喜妹 住桃園市○○區○○里000鄰○○○街00號  視同上訴人 458 鄧喜銀 住桃園市○○區○○里000鄰○○街00巷0弄00號  視同上訴人 459 吳接蘭 住苗栗縣○○鎮○○里000鄰○○00○0號  視同上訴人 460 鄧瑞蘭 住苗栗縣○○鎮○○里000鄰○○000號  視同上訴人 461 鄧秋香 住苗栗縣○○鎮○○里000鄰○○0○0號  視同上訴人 462 沈來生 住桃園市○○區○○里000鄰○○路000巷00弄00號  視同上訴人 463 沈建逸 住新竹縣○○鄉○○村000鄰○○○00○00號  視同上訴人 464 沈秀華 住桃園市○○區○○里000鄰○○路0段000○0號  視同上訴人 465 周林美鳳（兼林國俊之承受訴訟人） 住臺北市○○區○○里000鄰○○路000巷0號5樓  視同上訴人 466 周林美珍（兼林國俊之承受訴訟人） 住臺中市○區○○里000鄰○○○街00號8樓之11（新戶籍）  視同上訴人 467 林美玉（兼林國俊之承受訴訟人） 住桃園市○○區○○里000鄰○○○街0巷0號6樓  視同上訴人 468 鄧熾榮 住苗栗縣○○鎮○○里000鄰○○00號  視同上訴人 469 賴其男 住臺中市○區○○路000巷00○0號（新戶籍）  視同上訴人 470 賴瑞興 住苗栗縣○○鄉○○村000鄰○○路○○巷00號  視同上訴人 471 賴瑞坤（公送） 住(設籍○○戶政事務所)  視同上訴人 472 林賴桂菊 住苗栗縣○○市○○里000鄰○○0○0號  視同上訴人 473 黃賴桂珍 住臺中市○○區○○里000鄰○○街00○0號  視同上訴人 474 賴桂金 住苗栗縣○○鎮○○里000鄰○○路00○0號  視同上訴人 475 賴桂滿 住桃園市○○區○○里000鄰○○○路00巷00○0號  視同上訴人 476 蕭王秀鳳 住苗栗縣○○鄉○○村000鄰○○○00號  視同上訴人 477 黃菊珍 住新北市○○區○○里000鄰○○街000巷0號4樓  視同上訴人 478 卜菊銘 住臺中市○○區○○里000鄰○○巷00弄00號  視同上訴人 479 李文龍 住臺北市○○區○○里000鄰○○路000巷00號3樓  視同上訴人 480 李桃妹 住新北市○○區○○○路000巷00號3樓（新戶籍）  視同上訴人 481 劉義郎 住苗栗縣○○市○○里000鄰○○街000巷00號 被繼承人：劉金河 視同上訴人 482 劉鴻佑 住桃園市○○區○○里000鄰○○街00號  視同上訴人 483 劉周梅雲 住苗栗縣○○市○○里000鄰○○街000巷00弄0號  視同上訴人 484 劉銘輝 住彰化縣○○鎮○○里000鄰○○路000巷0號3樓  視同上訴人 485 劉智萍 住苗栗縣○○鎮○○里000鄰○○街00號15樓之2  視同上訴人 486 劉利敏 住臺北市○○區○○里000鄰○○路000巷00號4樓  視同上訴人 487 劉怡君 住桃園市○○區○○里000鄰○○○街00巷00號11樓  視同上訴人 488 劉佳韞 住桃園市○○區○○里000鄰○○街000號7樓  視同上訴人 489 劉瑞蘭 住苗栗縣○○鄉○○村000鄰○○○00號  視同上訴人 490 劉貴緣 住桃園市○○區○○里000鄰○○路000○0號7樓  視同上訴人 491 鍾羅銀杏 住臺北市○○區○○里000鄰○○路000巷00號 被繼承人：劉秀琳 視同上訴人 492 劉國丞 住臺中市○區○○里000鄰○○路000號  視同上訴人 493 劉秀琴 住臺中市○區○○里000鄰○○路0段000號5樓  視同上訴人 494 劉美玲 住臺北市○○區○○里000鄰○○街00號2樓  視同上訴人 495 劉瑞玲 住臺中市○○區○○里000鄰○○路0段000號  視同上訴人 496 劉碧玲 住臺北市○○區○○里000鄰○○街000巷00號2樓  視同上訴人 497 劉寶玲 住臺北市○○區○○里000鄰○○路000巷0弄0號2樓  視同上訴人 498 李瑞發 住臺中市○○區○○里000鄰○○路00巷0號  視同上訴人 499 李國彰(原名李國章 ) 住臺中市○○區○○里000鄰○○路00號  視同上訴人 500 李洋萍 住臺中市○○區○○里000鄰○○路00號  視同上訴人 501 李麗美 住臺中市○○區○○里000鄰○○路000巷00弄00號  視同上訴人 502 李秀英 住新北市○○區○○里000鄰○○路0段00巷00號12樓  視同上訴人 503 李秐葙(原名李青芳 ) 住臺中市○區○○里000鄰○○路0段000○0號7樓  視同上訴人 504 羅雅文(原名羅緋娑江 ) 住苗栗縣○○市○○里000鄰○○街00號  視同上訴人 505 羅靜江 住臺中市○○區○○路0段000號（新戶籍）  視同上訴人 506 羅勝雄 住苗栗縣○○鄉○○村000鄰○○000號  視同上訴人 507 羅忠雄 住臺北市○○區○○里000鄰○○○路0段000巷0弄0號4樓  視同上訴人 508 羅達雄（公送） 住苗栗縣○○市○○里000鄰○○街00號 居（遷出國外）  視同上訴人 509 羅藏雄 住苗栗縣○○鄉○○村000鄰○○000號  視同上訴人 510 羅翠瓔 住彰化縣○○鎮○○里000鄰○○街00號  視同上訴人 511 羅翠琴 住苗栗縣○○鄉○○村000鄰○○000號  視同上訴人 512 羅翠美 住苗栗縣○○鄉○○村000鄰○○000號  視同上訴人 513 林永青 住臺北市○○區○○里000鄰○○路00○0號13樓  視同上訴人 514 林賴鳳嬌 住臺北市○○區○○里000鄰○○路00○0號13樓  視同上訴人 515 林芳枝 住臺北市○○區○○里000鄰○○路00○0號13樓  視同上訴人 516 林貞枝 住新北市○○區○○里000鄰○○路0段000號14樓  視同上訴人 517 林郁枝 住苗栗縣○○市○○里000鄰○○○00號  視同上訴人 518 葉林秀榮 住苗栗縣○○市○○里000鄰○○街00巷00號  視同上訴人 519 林禮增 住臺北市○○區○○里000鄰○○街00巷00○0號2樓  視同上訴人 520 吳林菊榮 住新北市○○區○○里000鄰○○路000巷0號6樓  視同上訴人 521 黃林靜榮 住桃園市○鎮區○鎮里000鄰○○路0段000號  視同上訴人 522 林香榮 住臺北市○○區○○里000鄰○○○路0段000巷00弄00號6樓  視同上訴人 523 徐月香 住苗栗縣○○鄉○○村000鄰○○路○○巷00號  視同上訴人 524 徐瑞香 住苗栗縣○○鄉○○村000鄰○○00○0號  視同上訴人 525 謝徐春香 住臺中市○○區○○里000鄰○○路000巷00弄00號  視同上訴人 526 徐萬福 住苗栗縣○○鄉○○村000鄰○○00號  視同上訴人 527 吳吉淋(原名吳里寶 ) 住苗栗縣○○鄉○○村000鄰○○00○0號  視同上訴人 528 林秀珠 住苗栗縣○○鄉○○村000鄰○○00號  視同上訴人 529 徐鑑均(原名徐驊佑 ) 住苗栗縣○○鄉○○村000鄰○○00號  視同上訴人 530 徐承宇 住苗栗縣○○鄉○○村000鄰○○00號  視同上訴人 531 葉炳坤 住苗栗縣○○鎮○○里000鄰○○0○0號  視同上訴人 532 葉正雄 住苗栗縣○○鄉○○村000鄰○○路00○00號  視同上訴人 533 葉承樺 住苗栗縣○○鄉○○村000鄰○○路00○00號  視同上訴人 534 葉憶馨 住臺北市○○區○○里000鄰○○路000○0號2樓  視同上訴人 535 徐美燕 住新北市○○區○○里000鄰○○街00號  視同上訴人 536 徐采翎(原名徐有秋 ) 住苗栗縣○○鄉○○村000鄰○○00號  視同上訴人 537 羅鳯珠 住桃園市○○區○○里000鄰○○○路000巷00弄00號  視同上訴人 538 徐兆霆 住桃園市○○區○○里000鄰○○○路000巷00弄00號  視同上訴人 539 傅傳均 住新北市○○區○○里000鄰○○路00巷00號3樓  視同上訴人 540 傅學水 住臺中市○里區○○里000鄰○○○00○0號  視同上訴人 541 傅傳邦 住臺中市○里區○○里000鄰○○○00○0號  視同上訴人 542 傅傳成 住新北市○○區○○里000鄰○○路00巷0弄0號8樓  視同上訴人 543 傅傳里 住新北市○○區○○里000鄰○○路00巷0弄0號7樓之1  視同上訴人 544 傅傳灶 住新北市○○區○○里000鄰○○路○段000號9樓  視同上訴人 545 賴羅玉珍 住新北市○○區○○里000鄰○○○街00巷0號2樓 居臺北市○○區○○里000鄰○○○路○段000巷00○0號3樓（新戶籍）  視同上訴人 546 羅素珍 住苗栗縣○○鄉○○村000鄰○○000號  視同上訴人 547 羅美珍 住苗栗縣○○市○○里000鄰○○000○0號  視同上訴人 548 羅正祥 住臺北市○○區○○里000鄰○○○路0段0巷0號6樓之1 居臺北市○○區○○里000鄰○○路○段00巷0弄0號（新戶籍）  視同上訴人 549 洪正宏(原名羅正宏 ) 住臺中市○○區○○里000鄰○○街000號  視同上訴人 550 林徐順招 住苗栗縣○○市○○里000鄰○○街0巷00○0號  視同上訴人 551 湯媛琇 住臺北市○○區○○里000鄰○○○路000巷0弄00號2樓  視同上訴人 552 李鑫鴻(原名李文志 ) 住臺北市○○區○○里000鄰○○○路000巷0弄00號2樓  視同上訴人 553 李明燈 住桃園市○○區○○里000鄰○○○路00巷00弄00號  視同上訴人 554 李明勲 住苗栗縣○○鄉○○村000鄰○○路0號  視同上訴人 555 劉李翠霞 住桃園市○○區○○里000鄰○○路00巷0號7樓之1  視同上訴人 556 李翠雲 住臺中市○○區○○里000鄰○○路0段00號之2  視同上訴人 557 李翠雰 住新北市○○區○○里000鄰○○路0段0○0號  視同上訴人 558 陳新春 住新竹縣○○鄉○○村000鄰○○○000號  視同上訴人 559 陳樹春 住苗栗縣○○鄉○○村000鄰○○00號  視同上訴人 560 陳國春 住新竹縣○○鄉○○村000鄰○○○000號  視同上訴人 561 陳秀蘭 住新竹市○區○○里000鄰○○路00○0號十樓  視同上訴人 562 陳秀珠 住新竹縣○○鄉○○村000鄰○○街000號  視同上訴人 563 陳秋蘭 住苗栗縣○○鎮○○里000鄰○○000號  視同上訴人 564 陳秀鳳 住高雄市○○區○○里000鄰○○路00巷00○0號  視同上訴人 565 李陳金鳳 住高雄市○○區○○里000鄰○○○00號  視同上訴人 566 陳添財 住桃園市○○區○○里000鄰○○路0段000巷00○0號  視同上訴人 567 陳秀才 住桃園市○○區○○里000鄰○○路000巷00弄00號  視同上訴人 568 陳進財 住苗栗縣○○鎮○○里000鄰○○00號  視同上訴人 569 劉猷能 住臺北市○○區○○里000鄰○○路0段00巷000弄0○0號  視同上訴人 570 劉李美雲 住苗栗縣○○市○○里000鄰○○街000號2樓 居苗栗縣○○市○○里000鄰○○街000號2樓（新戶籍）  視同上訴人 571 劉猷興 住苗栗縣○○市○○里000鄰○○街000號2樓  視同上訴人 572 劉猷光 住苗栗縣○○市○○里000鄰○○街000號2樓  視同上訴人 573 劉瓊英 住苗栗縣○○市○○里000鄰○○街000號3樓  視同上訴人 574 劉秋芳（公送） 住所不明  視同上訴人 575 劉建宗 住苗栗縣○○市○○里000鄰○○街00巷00○00號  視同上訴人 576 劉謝菊妹 住苗栗縣○○市○○里000鄰○○街00巷00○00號  視同上訴人 577 劉秋玲 住苗栗縣○○市○○里000鄰○○街00巷00○00號  視同上訴人 578 劉雋禹（公送） 住苗栗縣○○市○○里000鄰○○街000巷00號 居（111.04.20遷出國外）  視同上訴人 579 劉如菁 住桃園市○○區○○里000鄰○○○街00○0號6樓  視同上訴人 580 謝明娟 住桃園市○○區○○里0鄰○○○街00○0號6樓  視同上訴人 581 劉珮妤 住臺北市○○區○○里000鄰○○路000巷0弄0號 居臺北市○○區○○里00鄰○○路000號7樓（新戶籍）  視同上訴人 582 劉秋琴 住苗栗縣○○市○○里000鄰○○街00巷00○00號  視同上訴人 583 徐運才（徐劉清香之承受訴訟人）（公送） 住苗栗縣○○市○○里0鄰○○街0巷00號  視同上訴人 584 徐雪珠（徐劉清香之承受訴訟人） 住桃園市○○區○路里00鄰○○○路000號3樓  視同上訴人 585 許桂毓 住桃園市○○區○○里000鄰○○路000號  視同上訴人 586 許菱媛 住桃園市○○區○○里000鄰○○路000號  視同上訴人 587 許榮昌 住桃園市○○區○○里000鄰○○路○○○巷00○0號 居桃園市○○區○○里000鄰○○路000號11樓（新戶籍）  視同上訴人 588 許凱淵 住桃園市○○區○○里000鄰○○路○○○巷00○0號 居桃園市○○區○○里000鄰○○路000號（新戶籍）  視同上訴人 589 劉炫慧(原名劉淑琛 ) 住桃園市○○區○○里000鄰○○路0段00巷00號7樓  視同上訴人 590 劉猷群 住臺北市○○區○○里000鄰○○路00巷00弄00號15樓  視同上訴人 591 劉天木 住臺中市○○區○○里000鄰○村路00號  視同上訴人 592 劉猷士 住苗栗縣○○市○○里000鄰○○街00巷0號  視同上訴人 593 劉天炎 住臺北市○○區○○里000鄰○○街0號3樓  視同上訴人 594 劉天淦 住苗栗縣○○市○○里000鄰○○街000巷00號  視同上訴人 595 劉天雄 住新北市○○區○○里000鄰○○街00號6樓  視同上訴人 596 劉天山 住臺中市○○區○○里000鄰○○○路0段000號  視同上訴人 597 徐劉元香 住苗栗縣○○市○○里000鄰○○街000巷00號  視同上訴人 598 陳劉月香 住桃園市○○區○○里000鄰○○街000號  視同上訴人 599 羅明衡（公送） 住桃園市○○區○○里000鄰○○○○00號  視同上訴人 600 吳月貞 住苗栗縣○○鄉○○村0鄰○○○0號  視同上訴人 601 饒吳秀珍 住桃園市○○區○○里000鄰○○路00巷0弄0號  視同上訴人 602 吳其錦 住臺北市○○區○○里000鄰○○○路000號3樓  視同上訴人 603 吳其潮 住苗栗縣○○鄉○○村000鄰○○路0○0號  視同上訴人 604 李榮妹 住苗栗縣○○鄉○○村000鄰○○路0○0號  視同上訴人 605 吳昱慧 住苗栗縣○○鄉○○村000鄰○○路0○0號  視同上訴人 606 吳宣慧(原名吳路倖 ) 住臺中市○○區○○里000鄰○○○街000號3樓之2  視同上訴人 607 謝其政（公送） 住臺北市○○區○○里000鄰○○街0段000巷0號 居（遷出國外）  視同上訴人 608 謝耀德(原名謝其灶 ) 住新北市○○區○○里000鄰○○路0段000巷000號  視同上訴人 609 謝其仲 住新北市○○區○○里000鄰○○路00巷00號2樓  視同上訴人 610 張浴鑑 住新北市○○區○○里000鄰○○○路000巷0弄0號  視同上訴人 611 張景勝 住新北市○○區○○里000鄰○○○路000巷0弄0號  視同上訴人 612 張翠容 住新北市○○區○○里000鄰○○○路000巷0弄0號（新戶籍）  視同上訴人 613 張智惠 住高雄市○○區○○里000鄰○○路000巷0號 居高雄市○○區○○里000鄰○○ 街00號  視同上訴人 614 吳其星 住苗栗縣○○鄉○○村000鄰○○00○00號  視同上訴人 615 吳其翰 住臺中市○○區○○里000鄰○○路0段0000巷00號  視同上訴人 616 吳其澍（110.12.20歿） 住苗栗縣○○鄉○○村0鄰○○○00○0號  視同上訴人 617 吳唯竹（吳其澍之承受訴訟人） 住苗栗縣○○鄉○○村0鄰○○○00○0號  視同上訴人 618 吳玫瑾（吳其澍之承受訴訟人） 住苗栗縣○○鄉○○村0鄰○○○00○0號  視同上訴人 619 吳采曇 住桃園市○○區○○里000鄰○○○路0段000巷0號  視同上訴人 620 吳采蓮 住臺中市○區○○里000鄰○○○路000巷0號5樓之4  視同上訴人 621 吳仕炘 住苗栗縣○○鄉○○村0鄰○○○00○0號  視同上訴人 622 吳仕銘 住苗栗縣○○鄉○○村0鄰○○○00○0號  視同上訴人 623 陳六妹 住桃園市○○區○○里000鄰○○路000巷0弄00號  視同上訴人 624 吳其鍵 住桃園市○○區○○里000鄰○○路000巷0弄00號  視同上訴人 625 吳其龍 住桃園市○○區○○里000鄰○○路000巷0弄00號 居桃園市○○區○○里000鄰○○街000號2樓之１（新戶籍）  視同上訴人 626 吳益宏(原名吳其全 ) 住桃園市○○區○○里000鄰○○路000巷0弄00號  視同上訴人 627 吳美蘭 住桃園市○○區○○里000鄰○○路000○0號  視同上訴人 628 黃俊翔(原名黃發財 ) 住苗栗縣○○市○○里000鄰○○00○00號  視同上訴人 629 黃發明 住苗栗縣○○鄉○○村000鄰○○00○0號  視同上訴人 630 黃發能（111.06.26沒） 住臺中市○里區○○里000鄰○○路0段000號  視同上訴人 631 黃芷薇（原名黃家溱，黃發能之承受訴訟人） 住臺中市○里區○○里0鄰○○路000號  視同上訴人 632 黃彥文（黃發能之承受訴訟人） 住臺中市○里區○○里00鄰○○路0段000號  視同上訴人 633 黃潤妹 住苗栗縣○○鄉○○村000鄰○○000號 居臺北市○○區○○路000巷00號4樓  視同上訴人 634 劉嘉良 住臺北市○○區○○里0鄰○○路0段000巷000弄00號2樓（新戶籍） 被繼承人：劉秀梅 視同上訴人 635 劉嘉正 住臺北市○○區○○里000鄰○○路0段000巷000弄00號2樓  視同上訴人 636 劉年香（公送） 住臺北市○○區○○里000鄰○○路0段000巷000弄00號2樓 居（遷出國外）  視同上訴人 637 劉月媛（公送） 住臺北市○○區○○里000鄰○○路0段000巷000弄00號2樓 居（遷出國外）  視同上訴人 638 周德徽（111.04.28歿） 住屏東縣○○鄉○○村000鄰○○路000巷0號  視同上訴人 639 周淳惠（周德徽之承受訴訟人） 住屏東縣○○鄉○○村0鄰○○路000巷0號  視同上訴人 640 周碩煒（周德徽之承受訴訟人） 住高雄市○○區○○里00鄰○○○路000巷000號9樓  視同上訴人 641 黃瑞美(周德安之承受訴訟人) 住屏東縣○○鄉○○村0鄰○○路000巷0號  視同上訴人 642 周佩明(周德安之承受訴訟人) 住屏東縣○○鄉○○村0鄰○○路000巷0號  視同上訴人 643 周碩芳(周德安之承受訴訟人) 住屏東縣○○鄉○○村0鄰○○路000巷0號  視同上訴人 644 周碩亮(周德安之承受訴訟人) 住屏東縣○○鄉○○村0鄰○○路000巷0號  視同上訴人 645 周德懿 住新北市○○區○○里000鄰○○街00號5樓  視同上訴人 646 周德禧 住臺北市○○區○○里000鄰○○街000巷00號5樓  視同上訴人 647 周德麟（111.08.28歿） 住屏東縣○○鄉○○村000鄰○○路000巷0號  視同上訴人 648 張玉美（即周德麟之承受訴訟人） 住屏東縣○○鄉○○村000○○路00號  視同上訴人 649 周碩慶（即周德麟之承受訴訟人） 住屏東縣○○鄉○○村000鄰○○路000巷0號  視同上訴人 650 周碩煌（即周德麟之承受訴訟人） 住屏東縣○○鄉○○村000鄰○○路000巷0號  視同上訴人 651 周慧娘 住臺北市○○區○○里000鄰○○街000巷00號5樓  視同上訴人 652 劉周瓊娘 住高雄市○○區○○里000鄰○○路000○0號  視同上訴人 653 周瑞雲 住高雄市○○區○○里000鄰○○街00巷0號  視同上訴人 654 周慧貞 住新北市○○區○○里000鄰○○路0段000○0號5樓  視同上訴人 655 羅時景 住苗栗縣○○鄉○○村000鄰○○○○0號  視同上訴人 656 羅時達 住苗栗縣○○鄉○○村000鄰○○○○0號  視同上訴人 657 羅戊妹 住臺北市○○區○○里000鄰○○街000巷00號地下之2  視同上訴人 658 劉佳祥 住苗栗縣○○市○○里000鄰○○街00巷00號  視同上訴人 659 劉嘉宏 住苗栗縣○○市○○里000鄰○○街00號  視同上訴人 660 江貞慧(兼江煥榮之承受訴訟人)（公送） 住臺中市○里區○○里000鄰○○路0段000巷000號  視同上訴人 661 江文賢(兼江煥榮之承受訴訟人) 住臺北市○○區○○里000鄰○○街000巷00號3樓  視同上訴人 662 江文正(兼江煥榮之承受訴訟人) 住苗栗縣○○市○○里000鄰○○路000號  視同上訴人 663 劉桂英 住臺中市○○區○○里0鄰○○路00巷00號9樓之2 居臺中市○○區○○里00鄰○○○街000號（新戶籍）  視同上訴人 664 邵書玉 住臺中市○○區○○里000鄰○○路0段000號10樓之2  視同上訴人 665 邵書翰（公送） 住臺中市○○區○○里000鄰○○路00號9樓之2 居（遷出國外）  視同上訴人 666 邵小莉 住臺中市○○區○○里000鄰○○路0段000巷00號5樓  視同上訴人 667 唐凱忠 住臺中市○○區○○里000鄰○○○路000號5樓之2 居臺中市○○區○○里000鄰○○路○段000○00號（新戶籍）  視同上訴人 668 唐凱湘 住臺中市○區○○里000鄰○○路0段000號10樓之18  視同上訴人 669 唐凱萍 住臺中市○○區○○里000鄰○○路00號  視同上訴人 670 劉靜子 住苗栗縣○○鄉○○村000鄰○○000○0號  視同上訴人 671 劉嘉和（遷出美國） 住0000   00 0000 00 0000000, 00 00000 被繼承人：劉秀雲 視同上訴人 672 劉嘉南（公送） 住所不明  視同上訴人 673 陳劉文枝 住高雄市○○區○○里000鄰○○街0號  視同上訴人 674 劉嘉松 住新北市○○區○○里000鄰○○路00號5樓  視同上訴人 675 劉嘉昌（遷出美國） 住0000   0 000000 000 0000, 00 00000  視同上訴人 676 劉嘉修 住高雄市○○區○○里000鄰○○路00號  視同上訴人 677 張劉玉枝 住新北市○○區○○里000鄰○○路000巷00號3樓  視同上訴人 678 劉玉香 住苗栗縣○○市○○里000鄰○○路000號  視同上訴人 679 李謦安 住新北市○○區○○里000鄰○○街00號4樓  視同上訴人 680 劉猷中 住新北市○○區○○里000鄰○○街00號3樓  視同上訴人 681 劉育均 住臺北市○○區○○里000鄰○○○路0段000巷00弄00○0號  視同上訴人 682 劉嘉樓 住臺南市○○區○○里000鄰○○路000巷00號  視同上訴人 683 劉嘉福 住苗栗縣○○鄉○○村000鄰○○000○0號  視同上訴人 684 劉黃榮妹 住苗栗縣○○鄉○○村000鄰○○000○0號  視同上訴人 685 詹欽政（兼徐綢之承受訴訟人） 住桃園市○○區○○里000鄰○○路0段00巷00弄00○00號2樓  視同上訴人 686 詹欽忠（兼徐綢之承受訴訟人） 住南投縣○○市○○里000鄰○○路00巷00號  視同上訴人 687 徐綢（111.04.29歿） 住南投縣○○市○○里000鄰○○路00巷00號  視同上訴人 688 詹淑玲（兼徐綢之承受訴訟人） 住南投縣○○鎮○○里000鄰○○路0段000號1樓之5  視同上訴人 689 詹淑娟（兼徐綢之承受訴訟人） 住南投縣○○市○○里000鄰○○路000巷00號  視同上訴人 690 詹桂英 住行方不明 失蹤人財產管理人李基益律師  視同上訴人 691 黃素蘭 住臺中市○○區○○里000鄰○○街000巷00號  視同上訴人 692 黃明進 住南投縣○○鎮○○里000鄰○○巷00號  視同上訴人 693 莊雅婷 住南投縣○○鎮○○里000鄰○○巷00號  視同上訴人 694 黃韋皓 住南投縣○○鎮○○里000鄰○○巷00號  視同上訴人 695 劉忠誠 住桃園市○○區○○里000鄰○○街000號 被繼承人：劉棟才 視同上訴人 696 劉卉妙(原名劉信妙 ) 住彰化縣○○鎮○○里000鄰○○巷00○00號  視同上訴人 697 鍾楚紅（公送） 住遷出國外  視同上訴人 698 劉嘉彬 住高雄市○○區○○里000鄰○○○路000號7樓  視同上訴人 699 劉嘉東（公送） 住送達處所不明  視同上訴人 700 劉麗華（遷出美國） 住000   000000000 00 0000 000 000000, 00 00000  視同上訴人 701 劉麗芳 住高雄市○○區○○里000鄰○○○路000號7樓  視同上訴人 702 Richard C. Randls（雷德士理查）（公送） 住所不明  視同上訴人 703 劉靜 住桃園市○○區○○里000鄰○○路0段000巷000號2樓 被繼承人：劉智才 視同上訴人 704 劉敏 住苗栗縣○○市○○里000鄰○○街00巷00號5樓  視同上訴人 705 劉樹德 住桃園市○○區○○里000鄰○○○街000巷00號  視同上訴人 706 劉昭治 住臺北市○○區○○里000鄰○○○路0段000號6樓  視同上訴人 707 陳劉元香 住新北市○○區○○里000鄰○○街00巷00號2樓  視同上訴人 708 林阿蝦 住新北市○○區○○里000鄰○○路000號  視同上訴人 709 劉佳憲 住新北市○○區○○里000鄰○○路000號  視同上訴人 710 劉德貴 住臺中市○○區○○里000鄰○○街000號  視同上訴人 711 劉德春 住新北市○○區○○里000鄰○○路0段000號  視同上訴人 712 劉佳榮 住新北市○○區○○里000鄰○○路000巷0○0號  視同上訴人 713 劉淂筑 住基隆市○○區○○里000鄰○○街0號8樓  視同上訴人 714 劉陳信妹 住新北市○○區○○里000鄰○○路0段0○0號4樓  視同上訴人 715 陳梅戀 住新北市○○區○○里000鄰○○路0段0○0號4樓  視同上訴人 716 劉家伶（公送） 住新北市○○區○○里000鄰○○路0段0○0號4樓 居（遷出國外）  視同上訴人 717 劉佳翰 住新北市○○區○○里000鄰○○路0段0○0號4樓  視同上訴人 718 劉德義 住新北市○○區○○里000鄰○○路0段0○0號4樓  視同上訴人 719 劉廷德 住嘉義縣○○市○○里000鄰○○000號之3  視同上訴人 720 陳傅榮香（傅劉元春之承受訴訟人) 住臺北市○○區○○○路0段00巷0弄00號3樓  視同上訴人 721 傅鳳英（傅劉元春之承受訴訟人) 住苗栗苗栗市○○里00鄰○○街00巷0號  視同上訴人 722 傅鳳蘭（傅劉元春之承受訴訟人) 住桃園市○○區○○路0段000巷0弄0○00號  視同上訴人 723 黃世杰（傅劉元春之承受訴訟人) 住桃園市○○區○○里00鄰鎮○街00巷0○0號 居00 00000000 0000,000000000,00000000  視同上訴人 724 黃郁文（傅劉元春之承受訴訟人) 住桃園市○○區○○里00鄰鎮○街00巷0○0號  視同上訴人 725 黃世弘（傅劉元春之承受訴訟人) 住桃園市○○區○○里00鄰鎮○街00巷0○0號  視同上訴人 726 傅孟臺（傅劉元春之承受訴訟人) 住新竹市○區○○里000鄰○○○街00巷00弄00號6樓  視同上訴人 727 傅孟韻（傅劉元春之承受訴訟人) 住桃園市○○區○○里0鄰○○○街0000號  視同上訴人 728 徐阿倉 住新竹縣○○鄉○○村000鄰○○○○00號 居新竹縣○○鎮○○路00號  視同上訴人 729 徐金華 住新竹縣○○鄉○○村000鄰○○○○00號 居新竹縣○○鎮○○路00號  視同上訴人 730 徐智偉 住新竹縣○○鄉○○村000鄰○○○○00號 居新竹縣○○鎮○○○路000號  視同上訴人 731 徐智鑑 住新竹縣○○鎮○○里000鄰○○路0段00號  視同上訴人 732 卓春杉 住新竹縣○○市○○里000鄰○○路000號5樓  視同上訴人 733 卓業堃 住新竹縣○○市○○里000鄰○○路000號5樓  視同上訴人 734 卓伃蘊 住新竹縣○○市○○里00鄰○○路000號5樓  視同上訴人 735 李劉銀水 住臺北市○○區○○里000鄰○○路000巷00號4樓  視同上訴人 736 胡蘭英 住臺北市○○區○○里000鄰○○街000巷000弄00號2樓  視同上訴人 737 范揚龍 住臺北市○○區○○里000鄰○○街000巷000弄00號3樓  視同上訴人 738 范玉珠 住新竹市○區○○里000鄰○道路0段00巷00號二樓  視同上訴人 739 范明珠 住新北市○○區○○里000鄰○○路0段000號四樓  視同上訴人 740 陳清泉 住臺北市○○區○○里0鄰○○路○段000號4樓之7（新戶籍） 居新北市○○區○○里00鄰○○路000號7樓之15  視同上訴人 741 張彩玲(原名張秀美，范光榮之承受訴訟人） 住新北市○○區○○里00鄰○○路0巷000號5樓  視同上訴人 742 范揚譽（范光榮之承受訴訟人） 住新北市○○區○○里00鄰○○路0巷000號5樓  視同上訴人 743 范家苑(原名范貞瑤、范苙家，范光榮之承受訴訟人） 住新北市○○區○○里00鄰○○路0巷000號5樓  視同上訴人 744 李慧珠 住臺中市○區○○里000鄰○○○路00號13樓之7  視同上訴人 745 范嘉純 住臺中市○區○○里000鄰○○○路00號13樓之7（新戶籍）  視同上訴人 746 范華祠(原名范詞華 ) 住臺中市○區○○里000鄰○○○路00號14樓之5  視同上訴人 747 范喻翔 住臺中市○區○○里000鄰○○○路00號13樓之6  視同上訴人 748 陳麗玉 住臺北市○○區○○里000鄰○○路○段00巷00弄00號2樓  視同上訴人 749 范舒媛 住臺北市○○區○○里000鄰○○路○段00巷00弄00號2樓  視同上訴人 750 黃盛霖（范金枝之承受訴訟人） 住臺北市○○區○○里0鄰○○路000巷0弄00號4樓  視同上訴人 751 黃銑佑（范金枝之承受訴訟人，111.02.23歿） 住臺中市○區○○里0鄰○○路00號3樓之2  視同上訴人 752 李姿錦（黃銑佑之承受訴訟人） 住臺中市○區○○里0鄰○○路00號3樓之2  視同上訴人 753 黃仕東（黃銑佑之承受訴訟人） 住臺中市○區○○里0鄰○○路00號3樓之2  視同上訴人 754 黃郁嘉（黃銑佑之承受訴訟人） 住臺中市○區○○里0鄰○○路00號3樓之2  視同上訴人 755 黃彩誠(原名黃正佑，范金枝之承受訴訟人） 住新竹縣○○鄉○○村0鄰○○路0段000巷00號  視同上訴人 756 黃昭玲（范金枝之承受訴訟人） 住臺北市○○區○○里00鄰○○○路000巷00號（新戶籍）  視同上訴人 757 范嬋霞（公送） 住所不明  視同上訴人 758 林玥芬 住桃園市○○區○○里000鄰○○路00巷00弄0○0號 居苗栗縣○○市○○里000鄰○○街00號（新戶籍） 被繼承人：劉榮德 視同上訴人 759 劉漢猷（公送） 住苗栗縣○○市○○里000鄰○○街00號 住所不明  視同上訴人 760 劉玟伶 住苗栗縣○○市○○里000鄰○○街00號  視同上訴人 761 劉嘉基 住苗栗縣○○鄉○○村000鄰○○00號 居新北市○○區○○里000鄰○○路000巷0號（新戶籍）  視同上訴人 762 劉嘉遠 住新北市○○區○○里000鄰○○路000○00號8樓 居新北市○○區○○里000鄰○○路000○0號12樓（新戶籍）  視同上訴人 763 劉嘉裕 住新北市○○區○○里00鄰○○街00巷0號4樓 居新北市○○區○○里000鄰○○路00號19樓之1 居新北市○○區○○里000鄰○○○路00號8樓（新戶籍）  視同上訴人 764 周劉蓮英 住新北市○○區○○里000鄰○○路00巷00號6樓  視同上訴人 765 劉嘉榮(劉雲德之承受訴訟人) 住苗栗縣○○鄉○○村0鄰○○00號 被繼承人：劉雲德 　 　 　 視同上訴人 766 劉雪玉(劉雲德之承受訴訟人) 住苗栗縣○○鄉○○村00鄰○○000○0號  視同上訴人 767 劉雪梅(劉雲德之承受訴訟人) 住屏東縣○○市○○里00鄰○○路000號（新戶籍）  視同上訴人 768 劉雪花(劉雲德之承受訴訟人) 住苗栗縣○○市○○里00鄰○○街○○巷00號  視同上訴人 769 劉嘉亮 住苗栗縣○○鄉○○村000鄰○○00○00號 　 視同上訴人 770 劉嘉香 住苗栗縣○○鄉○○村000鄰○○路0巷00號 　 視同上訴人 771 劉濶猷 住新北市○○區○○里000鄰○○路0段○○○巷00號 　 視同上訴人 772 劉志猷 住新北市○○區○○里000鄰○○路0段000巷00號 　 視同上訴人 773 吳松妹 住苗栗縣○○市○○里000鄰○○路00號 　 視同上訴人 774 劉德龍 住苗栗縣○○鄉○○村000鄰○○000號 　 視同上訴人 775 劉張廷妹 住苗栗縣○○市○○里000鄰○○路000巷0弄00號 　 視同上訴人 776 劉傅秀珍（劉榮光之承當訴訟人） 住苗栗縣○○鄉○○村000鄰○○000○0號 　 視同上訴人 777 劉佳源 住苗栗縣○○鄉○○村000鄰○○00號 　 視同上訴人 778 古瑞銀(劉佳勲之承受訴訟人) 住新北市○○區○○路0段000巷00弄0號3樓 　 視同上訴人 779 劉思妘(劉佳勲之承受訴訟人) 住臺北市○○區○○○路00號6樓之1 　 視同上訴人 780 劉怡秀(劉佳勲之承受訴訟人) 住新北市○○區○○路0段000巷00弄0號3樓 　 視同上訴人 781 劉佳俊 住新北市○○區○○里000鄰○○路00號4樓 居桃園市○○區○路里000鄰○○路0○0號5樓之26（新戶籍） 　 視同上訴人 782 劉泉吉（劉德盛之承受訴訟人） 住新竹縣○○市○○里00鄰○○路000號 　 視同上訴人 783 劉泉海（劉德盛之承受訴訟人） 住新竹市○區○○里00鄰○○○街00巷00○00號4樓之2 　 視同上訴人 784 劉麗華（劉德盛之承受訴訟人） 住新竹市○區○○里0鄰○○路0段000巷00○0號 　 視同上訴人 785 劉德雲 住新北市○○區○○里000鄰○○路0段00巷00弄0號10樓 　 視同上訴人 786 劉德明 住苗栗縣○○鄉○○村000鄰○○000○0號 　 視同上訴人 787 劉育宗 住苗栗縣○○市○○里000鄰○○街000號10樓之1 　 視同上訴人 788 劉煜猷 住苗栗縣○○鄉○○村000鄰○○00號 　 視同上訴人 789 劉宇謙(原名劉映猷 ) 住桃園市○○區○○里000鄰○○街000號 　 視同上訴人 790 劉嘉金 住苗栗縣○○鄉○○村000鄰○○00號 　 視同上訴人 791 張千騏 住苗栗縣○○市○○里000鄰○○路00號 　 視同上訴人 792 劉佳煥 住新北市○○區○○里000鄰○○路000○0號 　 視同上訴人 793 劉佳祥 住新北市○○區○○里000鄰○○路000○0號 　 視同上訴人 794 劉大猷 住苗栗縣○○鄉○○村000鄰○○00號 　 視同上訴人 795 楊棟城 住苗栗縣○○鄉○○村000鄰○○街00號 　 視同上訴人 796 劉新猷（劉江菊英之承受訴訟人） 住苗栗縣○○鄉○○村0鄰○○路000○0號 　 視同上訴人 797 劉煊猷（劉江菊英之承受訴訟人） 住苗栗縣○○鄉○○村0鄰○○000號 　 視同上訴人 798 劉寶猷（劉江菊英之承受訴訟人） 住苗栗縣○○鄉○○村0鄰○○000號 　 視同上訴人 799 劉春花（劉江菊英之承受訴訟人） 住苗栗縣○○鎮○○里0鄰○○○00○0號 　 視同上訴人 800 劉佳泉 住苗栗縣○○鄉○○村000鄰○○000號 　 視同上訴人 801 劉林炎 住南投縣○○鎮○○里000鄰○○路0號 　 視同上訴人 802 林灶 住南投縣○○鎮○○里000鄰○○路000號 　 視同上訴人 803 劉憲忠 住高雄市○○區○○里000鄰○○○街00號 　 視同上訴人 804 劉憲財 住花蓮縣○○鄉○○路000鄰○○路0段000號 　 視同上訴人 805 劉憲武 住新北市○○區○○里000鄰縣○○道0段00巷0弄0號 　 視同上訴人 806 吳正國 住桃園市○○區○○里000鄰○○路0段00巷00號6樓 　 視同上訴人 807 吳成國 住苗栗縣○○市○○里000鄰○○路000號 　 視同上訴人 808 劉菊妹 住花蓮縣○○鎮○○里000鄰○○路00號 　 視同上訴人 809 吳廷英（公送） 住所不明 　 視同上訴人 810 劉彥伯（公送） 住所不明 　 視同上訴人 811 劉彥位（公送） 住所不明 　 視同上訴人 812 劉豐銘 住桃園市○○區○○里000鄰○○路000號9樓之2 　 視同上訴人 813 劉豐發 住高雄市○○區○○里000鄰○○路00巷00號 　 視同上訴人 814 劉豐鑫 住苗栗縣○○市○○里000鄰○○路0號 　 視同上訴人 815 劉嘉榮  住苗栗縣○○鄉○○村0鄰○○00號 　 視同上訴人 816 劉嘉政 住臺中市○○區○○里000鄰○○路0段○○○巷0號 　 視同上訴人 817 邱阿亮 住新北市○○區○○里000鄰○○街00巷0○0號 　 視同上訴人 818 邱憲臺 住新北市○○區○○里000鄰○○路0段000巷0號5樓 　 視同上訴人 819 邱東海 住桃園市○○區○○里000鄰○○路0段000巷0弄00號 　 視同上訴人 820 邱雪妹 住新北市○○區○○里000鄰○○街00巷0號 　 視同上訴人 821 邱賢妹 住新北市○○區○○里000鄰○○街00巷0○0號 　 視同上訴人 822 連詩菁 住臺中市○○區○○里000鄰○○路000號 居臺中市○○區○○里000鄰○○路0段○○○○巷00號11樓（新戶籍） 　 視同上訴人 823 連太聰 住臺中市○○區○○里000鄰○○路000號 　 視同上訴人 824 連太瀅 住臺中市○○區○○里000鄰○○路000號 　 視同上訴人 825 連太似 住臺中市○○區○○里000鄰○○○路00巷00號 　 視同上訴人 826 連太佐 住臺中市○○區○○里000鄰○○路00巷0號 　 視同上訴人 827 連淑英 住高雄市○○區○○里000鄰○○○路00巷00號 　 視同上訴人 828 連田貴美 住新北市○○區○○里000鄰○○街00號 　 視同上訴人 829 連冠淵 住新北市○○區○○里000鄰○○街00號 　 視同上訴人 830 連宮瑩 住新北市○○區○○里000鄰○○路000巷0弄0號2樓 　 視同上訴人 831 連貴香 住臺中市○○區○○里000鄰○○路00號 　 視同上訴人 832 邱蕙菁 住苗栗縣○○市○○里000鄰○○街00巷00弄00號 　 視同上訴人 833 邱椒媛 住苗栗縣○○市○○里000鄰○○○路000號 居苗栗縣○○市○○里000鄰○○街00巷0號（新戶籍） 　 視同上訴人 834 邱美婷 住苗栗縣○○市○○里000鄰○○街000號 　 視同上訴人 835 邱勝琦 住苗栗縣○○市○○里000鄰○○路0段000號 　 視同上訴人 836 李貴蘭 住新北市○○區○○里000鄰○○路000巷00弄00號 　 視同上訴人 837 劉湘伶 住新北市○○區○○里000鄰○○路000巷00弄00號 　 視同上訴人 838 劉耀謙 住新北市○○區○○里000鄰○○路000巷00弄00號 　 視同上訴人 839 劉嘉富 住桃園市○○區○○里000鄰○○路00巷0號3樓 　 視同上訴人 840 張劉月金 住苗栗縣○○鄉○○村000鄰○○路000號 　 視同上訴人 841 陳劉月香 住苗栗縣○○鄉○○村000鄰○○00號 　 視同上訴人 842 劉月媚 住新北市○○區○○里000鄰○○路000巷0號4樓 　 視同上訴人 843 劉嘉勇 住苗栗縣○○鄉○○村000鄰○○00號 　 視同上訴人 844 劉嘉樑 住臺北市○○區○○里000鄰○○○路0段000巷0弄00號5樓 　 視同上訴人 845 劉嘉田 住苗栗縣○○市○○里000鄰○○00號4樓 　 視同上訴人 846 劉嘉彬（公送） 住苗栗縣○○鄉○○村000鄰○○00號 　 視同上訴人 847 劉玉梅 住苗栗縣○○鄉○○村000鄰○○○○00號 　 視同上訴人 848 劉玉秋 住臺北市○○區○○里000鄰○○路0段000巷00弄00號 　 視同上訴人 849 劉玉嬌 住苗栗縣○○鄉○○村000鄰○○000號 　 視同上訴人 850 劉月庭 住新北市○○區○○里000鄰○○路00巷0弄0號4樓 　 視同上訴人 851 劉嘉發 住苗栗縣○○鄉○○村000鄰○○00號 　 視同上訴人 852 連賴廷英 住苗栗縣○○市○○里000鄰○○路000號 　 視同上訴人 853 連倍興 住臺北市○○區○○里000鄰○○○路0段000巷00號5樓 　 視同上訴人 854 連邦寧 住桃園市○○區○○里000鄰○○街00巷0弄00號 　 視同上訴人 855 連世明 住新竹市○區○○里00鄰○○路00號（新戶籍） 　 視同上訴人 856 陳劉金妹（111.01.06歿） 住苗栗縣○○市○○里0鄰○○街00巷00號 　 視同上訴人 857 陳師文（陳劉金妹之承受訴訟人） 住苗栗縣○○市○○里0鄰○○街00巷00號 　 視同上訴人 858 陳師華（陳劉金妹之承受訴訟人） 住苗栗縣○○市○○里0鄰○○街00巷00號 　 視同上訴人 859 陳劉寶香（110.08.04歿） 住苗栗縣○○市○○里000鄰○○路000號 　 視同上訴人 860 陳國晃（陳劉寶香之承受訴訟人） 住苗栗縣○○市○○里0鄰○○路00號 居苗栗縣○○市○○里○○00號（新戶籍） 　 視同上訴人 861 陳國浩（陳劉寶香之承受訴訟人） 住苗栗縣○○市○○里000鄰○○路000號 　 視同上訴人 862 陳美玲（陳劉寶香之承受訴訟人） 住苗栗縣○○市○○里000鄰○○路000巷00號 　 視同上訴人 863 陳美媛（陳劉寶香之承受訴訟人） 住苗栗縣○○鄉○○村000鄰○○000○0號 　 視同上訴人 864 林泳暘 住桃園市○○區○○里000鄰○○路0段00號 　 視同上訴人 865 林盈添 住桃園市○○區○○里000鄰○○路00巷0號 　 視同上訴人 866 林俐妘 住苗栗縣○○鄉○○村000鄰○○00號 　 視同上訴人 867 林靜慈(原名林玉春) 住桃園市○○區○○里000鄰○○路00號 　 視同上訴人 868 林金連 住桃園市○○區○○里000鄰○○街00號 　 視同上訴人 869 吳珠妹（公送） 住苗栗縣○○鄉○○村000鄰○○○00號 　 視同上訴人 870 林盈檯（公送） 住苗栗縣○○鄉○○村000鄰○○○00號 　 視同上訴人 871 林盈宗 住苗栗縣○○市○○里000鄰○○00號 　 視同上訴人 872 林志洋 住新北市○○區○○里000鄰○○街000巷00號 　 視同上訴人 873 林盈鳳 住新北市○○區○○里000鄰○○街000號 居新北市○○區○○里000鄰○○街0段000巷0號5樓 　 視同上訴人 874 林盈財 住新北市○○區○○里000鄰○○路0段000巷0弄00○0號 　 視同上訴人 875 林盈增 住苗栗縣○○市○○里000鄰○○街0巷0弄0號 　 視同上訴人 876 林昌福（公送） 住苗栗縣○○鄉○○村000鄰○○○00號 　 視同上訴人 877 林盈椿 住苗栗縣○○市○○里000鄰○○路00號4樓之3 　 視同上訴人 878 林盈祿 住苗栗縣○○市○○里000鄰○○路000巷000號 居桃園市○○區○○里000鄰○○○街0巷0號（新戶籍） 　 視同上訴人 879 林盈富 住苗栗縣○○市○○里000鄰○○00號 　 視同上訴人 880 林盈貴 住新北市○○區○○里000鄰○○街000○0號2樓 居新北市○○區○○里000鄰○○路000巷0號 　 視同上訴人 881 賴美雲（公送） 住苗栗縣○○市○○里000鄰○○路000巷000號 　 視同上訴人 882 林明宏（公送） 住苗栗縣○○市○○里000鄰○○路000巷000號 　 視同上訴人 883 林秀珍 住苗栗縣○○市○○里000鄰○○路000巷00號 　 視同上訴人 884 林志偉(林昌竹之承受訴訟人) 住苗栗縣○○市○○里0鄰○○路000巷000號 　 視同上訴人 885 林鄧玉英(林昌竹之承受訴訟人) 住苗栗縣○○市○○里0鄰○○路000巷000號 　 視同上訴人 886 林國偉(林昌竹之承受訴訟人) 住苗栗縣○○市○○里0鄰○○路000巷000號 　 視同上訴人 887 林月琴(林昌竹之承受訴訟人) 住桃園市○○區○○里00鄰○○街00號10樓 　 視同上訴人 888 林月萍(林昌竹之承受訴訟人) 住新北市○○區○○里00鄰○○街000號14樓 　 視同上訴人 889 林月惠(林昌竹之承受訴訟人) 住臺南市○區○○里0鄰○○○路00巷00號3樓（新戶籍） 　 視同上訴人 890 林森茂 住苗栗縣○○鎮○○里000鄰○○街00號 　 視同上訴人 891 陳碧蘭 住苗栗縣○○市○○里000鄰○○路000巷000號 　 視同上訴人 892 林建宏 住桃園市○○區○○里000鄰○○路000巷0號 　 視同上訴人 893 林佩瑩 住桃園市○○區○○里000鄰○○路000巷0號 　 視同上訴人 894 蕭民鴻 住苗栗縣○○市○○里000鄰○○路00號 被繼承人：蕭林金英 視同上訴人 895 蕭麗玲 住苗栗縣○○市○○里000鄰○○街000巷0號  視同上訴人 896 林錢英 住苗栗縣○○市○○里000鄰○○○○00號 　 視同上訴人 897 謝月嬌 住新竹縣○○鄉○○村000鄰○○街00巷00號 　 視同上訴人 898 謝政達 住新竹縣○○鄉○○村000鄰○○街0號 　 視同上訴人 899 謝秋萍 住新竹縣○○鄉○○村000鄰○○街00號 　 視同上訴人 900 謝瑜蔆 住新竹縣○○鄉○○村000鄰○○街0號6樓 　 視同上訴人 901 何幸 住花蓮縣○○市○○里000鄰○○路000號 　 視同上訴人 902 葉秉川（原名葉少君） 住花蓮縣○○市○○里000鄰○○路000號 　 視同上訴人 903 葉至誠 住花蓮縣○○市○○里000鄰○○路000號 　 視同上訴人 904 葉羿君 住花蓮縣○○市○○里000鄰○○路000號 　 視同上訴人 905 葉善馨（111.05.09歿） 住臺北市○○區○○里00鄰○○路000巷00弄00號 　 視同上訴人 906 呂招月（葉善馨之承受訴訟人） 住臺北市○○區○○里00鄰○○路00巷00號 　 視同上訴人 907 葉怡菁（葉善馨之承受訴訟人） 住臺北市○○區○○里00鄰○○路000巷00弄00號 　 視同上訴人 908 葉文斌（葉善馨之承受訴訟人） 住臺北市○○區○○里00鄰○○路00巷00號 　 視同上訴人 909 葉瑞清 住臺東縣○○鎮○○里000鄰○○路000號 　 視同上訴人 910 葉瑞英 住高雄市○○區○○里000鄰○○○路00○0號3樓 　 視同上訴人 911 葉春美 住臺北市○○區○○里000鄰○○○路000號 　 視同上訴人 912 陳梅蘭 住苗栗縣○○鄉○○村000鄰○○000號 　 視同上訴人 913 陳菊枝 住苗栗縣○○鄉○○村000鄰○○000號 　 視同上訴人 914 徐文珍 住苗栗縣○○鄉○○村000鄰○○00○0號 　 視同上訴人 915 徐芳齡 住苗栗縣○○市○○里00鄰○○街00號4樓（新戶籍） 居苗栗縣○○鄉○○村0鄰○○00○0號 　 視同上訴人 916 徐先濬 住苗栗縣○○鄉○○村000鄰○○00○0號 　 視同上訴人 917 徐宏濬 住苗栗縣○○鄉○○村000鄰○○00○0號 　 視同上訴人 918 徐朗星 住苗栗縣○○鄉○○村000鄰○○00○0號 　 視同上訴人 919 徐鉅垣 住苗栗縣○○鄉○○村000鄰○○00○0號 居苗栗縣○○鄉○○村000鄰○○路000號（新戶籍） 　 視同上訴人 920 陳燕玉 住苗栗縣○○鄉○○村000鄰○○街00號 　 視同上訴人 921 陳榮宗 住苗栗縣○○鄉○○村000鄰○○000號 　 視同上訴人 922 蕭美招 住苗栗縣○○鄉○○村000鄰○○000號 　 視同上訴人 923 陳子婕（原名陳麗玲） 住苗栗縣○○鄉○○村000鄰○○000號 　 視同上訴人 924 陳麗敏 住苗栗縣○○市○○里000鄰○○○00○0號 　 視同上訴人 925 陳政龍 住苗栗縣○○鄉○○村000鄰○○000號 　 視同上訴人 926 陳秋連 住苗栗縣○○市○○里000鄰○○路000巷00號 　 視同上訴人 927 陳純連 住桃園市○○區○○里000鄰○○○路00巷00弄00號 　 視同上訴人 928 陳美連 住苗栗縣○○市○○里000鄰○○00○0號 　 視同上訴人 929 陳玉琴 住桃園市○○區○○里000鄰○○路000巷000號 　 視同上訴人 930 陳國宗 住苗栗縣○○鄉○○村000鄰○○000○0號 　 視同上訴人 931 陳國雄 住苗栗縣○○鄉○○村000鄰○○000號 　 視同上訴人 932 陳仁生 住苗栗縣○○鄉○○村000鄰○○000號 　 視同上訴人 933 林秀英（111.01.05歿） 住苗栗縣○○鄉○○村000鄰○○000號 　 視同上訴人 934 陳光宗（兼林秀英之承受訴訟人） 住桃園市○○區○○里000鄰○○路000巷00號2樓 　 視同上訴人 935 陳永宗（兼林秀英之承受訴訟人） 住高雄市○○區○○里000鄰○○街000號13樓之11 居高雄市○○區○道里000鄰○○○路0號4樓（新戶籍） 　 視同上訴人 936 陳彩雲（兼林秀英之承受訴訟人） 住臺北市○○區○○里000鄰○○○路0段000巷00弄0○0號6樓 　 視同上訴人 937 陳彩蓮（兼林秀英之承受訴訟人） 住桃園市○○區○○里000鄰○○路0000巷0號 　 視同上訴人 938 陳仁金 住苗栗縣○○市○○里000鄰○○路000號 　 視同上訴人 939 鍾秋菊（鍾陳桂英之承受訴訟人） 住金門縣○○鄉○○村00鄰○○○○○○0號 　 視同上訴人 940 鍾美麟（鍾陳桂英之承受訴訟人） 住臺北市○○區○○里00鄰○○街00巷00弄00號2樓 　 視同上訴人 941 陳廷英 住臺中市○○區○○里000鄰市○○○路000號14樓之2 　 視同上訴人 942 劉嘉富 住苗栗縣○○市○○里000鄰○○街00巷00弄00號 　 視同上訴人 943 劉德煇 住苗栗縣○○市○○里000鄰○○街0巷00號 　 視同上訴人 944 陳阿送妹 住高雄市○○區○○里000鄰○○路0000○0號 　 視同上訴人 945 劉嘉盛 住高雄市○○區○○里000鄰○○○路000巷0號5樓 　 視同上訴人 946 劉嘉王 住高雄市○○區○○里000鄰○○○路000巷0號5樓之2 　 視同上訴人 947 劉吳富美（劉德治之承受訴訟人） 住臺北市○○區○道里000鄰○○街000號4樓 　 視同上訴人 948 劉恭豪（劉德治之承受訴訟人） 住雲林縣○○鎮○○里0鄰○○000○0號 　 視同上訴人 949 劉昱欣（劉德治之承受訴訟人） 住新北市○○區○○里00鄰○○路0段00巷00弄0號5樓 　 視同上訴人 950 魯世英 住○○市○○區○○○○○00.0○0○○000室 被繼承人：劉德仁 視同上訴人 951 劉世炬（公送） 住(設籍○○區戶政事務所) 居桃園市○○區○○路0段000巷0弄0號  視同上訴人 952 劉德惠 住屏東縣○○鄉○○村00鄰○○路000○00號 居桃園市○○區○○里000鄰○○路0段00巷0號（新戶籍） 　 視同上訴人 953 邱文雄 住臺北市○○區○○里000鄰○○街00巷0號4樓（新戶籍） 　 視同上訴人 954 劉思杉 住臺北市○○區○○里000鄰○○○路0段000巷00號3樓 居臺北市○○區○○里000鄰○○路000號2樓（新戶籍） 　 視同上訴人 955 劉思吟（公送） 住臺北市○○區○○里000鄰○○○路0段00巷00弄00號 　 視同上訴人 956 劉思余 住臺北市○○區○○里000鄰○○路0段000號13樓之6 　 視同上訴人 957 劉思沅 住新北市○○區○○里000鄰○○路00巷00號7樓之5 　 視同上訴人 958 莊惠敏 住臺北市○○區○○里000鄰○○○路0段000巷00弄00號4樓 　 視同上訴人 959 邱正宏 住臺北市○○區○○里0鄰○○○路○段000巷00弄00號2樓（新戶籍） 居臺北市○○區○○里00鄰○○路00巷0弄00號3樓 　 視同上訴人 960 邱正鵑 住臺北市○○區○○里0鄰○○○路0段000巷00弄00號2樓（新戶籍） 　 視同上訴人 961 邱曉鵑 住臺北市○○區○○里000鄰○○路00號8樓 　 視同上訴人 962 邱文美 住新北市○里區○○里000鄰○○路0段000號14樓 　 視同上訴人 963 邱文英 住臺北市○○區○○里000鄰○○○路000號5樓之8 　 視同上訴人 964 劉俊輝 住臺北市○○區○○里000鄰○○○路0段000號14樓之5 　 視同上訴人 965 邱景生 住苗栗縣○○市○○里000鄰○○街0巷00號 　 視同上訴人 966 邱景松 住新北市○○區○○里000鄰○○街00巷0弄00號4樓 　 視同上訴人 967 邱月琴 住臺北市○○區○○里000鄰○○路0段00巷00弄0號2樓 　 視同上訴人 968 邱瑞琴 住臺北市○○區○○里000鄰○○路0段00巷00弄0號2樓 　 視同上訴人 969 陳村香 住苗栗縣○○鄉○○村000鄰○○000○0號 　 視同上訴人 970 邱煒君（兼邱彭順妹之承受訴訟人） 住苗栗縣○○鄉○○村000鄰○○000○0號 　 視同上訴人 971 邱銘君（兼邱彭順妹之承受訴訟人） 住苗栗縣○○鄉○○村000鄰○○000○0號 　 視同上訴人 972 邱聖君（兼邱彭順妹之承受訴訟人） 住苗栗縣○○鄉○○村000鄰○○000○0號 　 視同上訴人 973 邱彭順妹（111.04.19歿） 住苗栗縣○○鄉○○村000鄰○○000○0號 　 視同上訴人 974 邱鏡峯（兼邱彭順妹之承受訴訟人） 住花蓮縣○○市○○里00鄰○○街00巷0弄00號 居臺中市○○區○○里000鄰○○○路000號 　 視同上訴人 975 邱仁君（兼邱彭順妹之承受訴訟人） 住苗栗市○○鄉○○村0鄰○○000○0號 居苗栗縣○○市○○街000巷00號2樓（新戶籍） 　 視同上訴人 976 邱瑞萍（兼邱彭順妹之承受訴訟人） 住花蓮縣○○市○○里000鄰○○街00巷0弄00號 　 視同上訴人 977 邱寶瑩（兼邱彭順妹之承受訴訟人） 住苗栗縣○○鄉○○村000鄰○○路0○0號 　 視同上訴人 978 邱定賢（兼邱彭順妹之承受訴訟人）（公送） 住苗栗縣○○鄉○○村000鄰○○○00號 　 視同上訴人 979 邱荻雲（兼邱彭順妹之承受訴訟人） 住臺北市○○區○○里000鄰○○路000巷00號2樓 　 視同上訴人 980 邱荻嬌（兼邱彭順妹之承受訴訟人） 住苗栗縣○○鄉○○村000鄰○○街00號 　 視同上訴人 981 邱秋梅（兼邱彭順妹之承受訴訟人） 住苗栗縣○○鄉○○村000鄰○○000○0號 　 視同上訴人 982 黃靜妹 住苗栗縣○○鄉○○村000鄰○○路00號 　 視同上訴人 983 邱高為 住苗栗縣○○鄉○○村000鄰○○路00號 　 視同上訴人 984 邱定文 住桃園市○○區○○里000鄰縣○路000號13樓之2（新戶籍） 　 視同上訴人 985 邱菊梅 住苗栗縣○○市○○里000鄰○○0○0號 　 視同上訴人 986 邱鳳梅 住新北市○○區○○里0鄰○○街00巷0號3樓 居臺中市○區○○里0鄰○○街00號5樓之3 居桃園市○○區○○路000號13樓之2（新戶籍） 　 視同上訴人 987 邱月梅 住新竹市○○區○○里000鄰○○路0段000號 　 視同上訴人 988 邱美梅（公送） 住臺中市○區○○里000鄰○○街00號5樓之3 　 視同上訴人 989 劉沁峒 住臺灣省苗栗縣○○鄉○○村0鄰○○○00○00號（新戶籍） 居苗栗縣○○鄉○○村00鄰○○○00○0號 　 視同上訴人 990 劉錦城 住苗栗縣○○鄉○○村000鄰○○○00號 　 視同上訴人 991 劉鴻明（公送） 住苗栗縣○○鄉○○村000鄰○○○00○00號 　 視同上訴人 992 劉添錦 住新北市○○區○○里000鄰○○街000巷0○0號 　 視同上訴人 993 劉添春 住新北市○○區○○里000鄰○○街00巷0弄0○0號 　 視同上訴人 994 劉鳳廷 住臺中市○區○○里000鄰○○街000號 　 視同上訴人 995 劉鳳嬌 住桃園市○○區○○里000鄰○○街000巷0弄0號 　 視同上訴人 996 邱路妹 住苗栗縣○○鄉○○村000鄰○○000號 居苗栗縣○○鄉○○村000鄰○○000○0號（新戶籍） 　 視同上訴人 997 林盈諒（原名林盈亮）（公送） 住苗栗縣○○鄉○○村000鄰○○○00號 　 視同上訴人 998 劉嘉樓 住桃園市○○區○○里000鄰○○街00巷0○0號 　 視同上訴人 999 劉嘉民 住桃園市○○區○○里000鄰○○路00巷00號 　 視同上訴人 1000 劉嘉政 住桃園市○○區○○里00鄰○○○街0巷0號3樓 　 視同上訴人 1001 劉瑞花 住臺北市○○區○○里000鄰○○路0巷0號10樓之2 　 視同上訴人 1002 劉呂四妹 住苗栗縣○○鄉○○村000鄰○○00號 　 視同上訴人 1003 劉俊麟（兼劉貞伶之承當訴訟人） 住新北市○○區○○里000鄰○○街00巷00弄0號 被繼承人：劉家發 視同上訴人 1004 林育森 住桃園市○○區○○里000鄰○○路000巷00弄0○0號 　 視同上訴人 1005 林育麟 住桃園市○○區○○里000鄰○○街000巷00弄0號 　 視同上訴人 1006 林育銘 住桃園市○○區○○里000鄰○○路000巷00弄0○0號 　 視同上訴人 1007 林淑媛 住苗栗縣○○市○○里000鄰○○街00巷00號 居臺北市○○區○○里000鄰○○路0段00巷00號2樓（新戶籍） 　 視同上訴人 1008 林育才 住新北市○○區○○里000鄰○○路0段000號13樓之4 　 視同上訴人 1009 劉一龍（110.09.25歿） 住基隆市○○區○○里000鄰○○路00巷0號 　 視同上訴人 1010 張竹蘭（劉一龍之承受訴訟人） 住基隆市○○區○○里000鄰○○路00巷0號 　 視同上訴人 1011 蕭文欽 住花蓮縣○○鄉○○村000鄰○○路00號 　 視同上訴人 1012 劉佳豐 住新竹市○區○○里000鄰○○路00號 　 視同上訴人 1013 徐國基 住苗栗縣○○市○○里000鄰○○0號 　 視同上訴人 1014 徐秀菊 住桃園市○○區○○里000鄰○○路0段00巷00弄00號 　 視同上訴人 1015 黃裕惠 住新北市○○區○○里000鄰○○○路00巷0號2樓 　 視同上訴人 1016 徐光德 住新北市○○區○○里000鄰○○○路00巷0號2樓 居桃園市○○區○○里000鄰○○路00號11樓（新戶籍） 　 視同上訴人 1017 徐靖雯 住桃園市○○區○○里0鄰○○路00號11樓（新戶籍） 居新北市○○區○○里00鄰○○○路00巷0號2樓 　 視同上訴人 1018 賴燕英 住新北市○○區○○里000鄰○○○路00號5樓 　 視同上訴人 1019 劉豪奕 住新北市○○區○○街00巷00號3樓 　 視同上訴人 1020 劉銘傑 住苗栗縣○○鄉○○村000鄰○○路0巷0號 　 視同上訴人 1021 魏家香 住新北市○○區○○里000鄰○○路00巷00號 　 視同上訴人 1022 邱正仁 住苗栗縣○○鎮○○里000鄰○○路0段000號7樓 　 視同上訴人 1023 邱孟嫻 住新北市○○區○○里000鄰○○街00號8樓 　 視同上訴人 1024 邱芸庭 住新北市○○區○○里000鄰○○○路00號8樓 　 視同上訴人 1025 邱正慈 住臺北市○○區○○里000鄰○○○路0段000巷00號 　 視同上訴人 1026 劉震南 住桃園市○○區○○里000鄰○○路000號7樓 　 視同上訴人 1027 劉翁碧霞 住桃園市○○區○○里000鄰○○路000號7樓 居新北市○○區○○里000鄰○○路0段00巷0弄0號（新戶籍） 　 視同上訴人 1028 劉震興 住新北市○○區○○里000鄰○○路○段00巷0弄0號 　 視同上訴人 1029 劉震貴 住新北市○○區○○里000鄰○○路000巷00○0號 　 
當事人重名
劉嘉福：編號6（歿）、146、683
劉文猷：編號270、417
劉漢猷：編號272、414、759
劉鳳嬌：編號418、995
陳劉月香：編號598、841
劉佳祥：編號658、793
劉嘉樓：編號682、998
劉嘉彬：編號698、846
劉麗華：編號700、784
劉嘉榮：編號765、815
劉嘉政：編號816、1000
劉嘉富：編號839、942
附表二：被上訴人聲明承受訴訟部分
編號 被繼承人姓名、附表一編號 繼承人姓名、附表一編號 聲明承受日、卷別頁數 1 羅茂泉（26） （110.08.13歿） 王翠姬（27） 羅施涵（28） 羅郡偉（29） 被上訴人於110年12月24日具狀聲明由渠等承受訴訟（原審卷八101至201頁） 2 劉嘉濱（105） （110.09.15歿） 林月昭（106） 劉曉樺（107） 劉治忠(108，舊名劉猷忠）  3 陳劉寶香（859） （110.08.04歿） 陳國晃（860） 陳國浩（861） 陳美玲（862） 陳美媛（863）  4 潘彭招妹（409） （110.10.16歿） 劉德榮（410） 潘翠華（411）  5 劉一龍（1009） （110.09.25歿） 張竹蘭（1010）  6 吳其澍（616） （110.12.20歿） 吳唯竹（617） 吳玫瑾（618） 被上訴人於111年2月14日聲明由渠等承受訴訟（原審卷八261至311頁）  7 陳劉金妹（856） （110.12.20歿） 陳師文（857） 陳師華（858）  8 林秀英（933） （111.01.25歿） 陳光宗（934） 陳永宗（935） 陳彩雲（936） 陳彩蓮（937） 被上訴人於111年3月10日具狀聲明由渠等承受訴訟（原審卷八333至365頁）。 9 劉佳坤（269） （111.03.02歿） 劉文猷（270） 劉欽猷（271） 劉漢猷（272） 被上訴人於111年3月25日具狀聲明由渠等承受訴訟（原審卷八385至445頁） 10 徐劉菊英（227） （111.03.03歿） 徐欽文（228） 徐麗娟（229） 徐宜玫（230） 徐宜淇（231） 徐萬寶（232）  11 劉嘉福（6） （111.03.17歿） 劉陳瑞娥（7） 劉智偉（8） 劉婕柔（9） 被上訴人於111年4月15日具狀聲明由渠等承受訴訟（本院卷139至205頁） 12 黃銑佑（751） （111.02.23歿） 李姿錦（752） 黃仕東（753） 黃郁嘉（754）  13 邱彭順妹（973） （111.04.19歿） 邱萩雲（979） 邱萩嬌（980） 邱秋梅（981） 邱煒君（970） 邱銘君（971） 邱聖君（972） 邱鏡峯（974） 邱仁君（975） 邱寶瑩（977） 邱瑞萍（976） 邱定賢（975） 被上訴人於111年5月12日具狀聲明由渠等承受訴訟（本院卷249至275頁） 14 林羅米妹（54） （111.04.23歿） 林昌永（55） 林芷嫙（56） 林家亦（57） 林昌雄（58） 被上訴人於111年5月12日具狀聲明由渠等承受訴訟（本院卷337至439頁） 15 劉佳恩（63） （110.04.13歿） 宋秋貴（64） 劉明惠（65） 劉猷世（66）  16 黃發能（630） （111.06.26歿） 黃芷薇（631） 黃彥文（632）  17 周德徽（638） （111.04.28歿） 周淳惠（639） 周碩煒（640）  18 徐綢（687） （111.04.29歿） 詹淑玲（688） 詹欽政（685） 詹欽忠（686） 詹淑娟（689）  19 葉善馨（905） （111.05.09歿） 呂招月（906） 葉怡菁（907） 葉文斌（908）  20 周德麟（647） （111.08.28歿） 張玉美（648） 周碩慶（649） 周碩煌（650） 被上訴人於111年9月30日具狀聲明由渠等承受訴訟（本院卷483至515頁）